臺灣高等法院臺中分院刑事判決
111年度金上訴字第1012號
                                 111年度金上訴字第1018號111年度金上訴字第1019號
上  訴  人  
即  被  告  何冠德


選任辯護人  張崇哲律師
上  訴  人  
即  被  告  陳盛奇


選任辯護人  周復興律師
上  訴  人  
即  被  告  張雅惠



選任辯護人  紀佳佑律師
上  訴  人  
即  被  告  張佑先



選任辯護人  廖偉成律師
上  訴  人  
即  被  告  吳岡霖


            陳俊庭


上二人共同
選任辯護人  周仲鼎律師
上  訴  人  
即  被  告  許政一


選任辯護人  鄭廷萱律師
上  訴  人  
即  被  告  莊雅淇



            黃妍菲




上  訴  人  
即  被  告  沈義達



選任辯護人  謝尚修律師
上  訴  人  
即  被  告  陳品宏


選任辯護人  張家萍律師
上  訴  人  
即  被  告  陳緯宸


選任辯護人  周復興律師
上列上訴人等因違反組織犯罪防制條例等案件，不服臺灣臺中地
方法院110年度原金重訴字第1683、110年度金訴字第884號、110
年度訴字2008號中華民國111年2月10日第一審判決（起訴案號：
臺灣臺中地方檢察署110年度偵字第24064、28454號；追加起訴
案號：同署110年度偵字第26126、26609、27597、28076、29923
、29959、30167號、110年度偵緝字第1328號；移送併辦案號：
同署110年度偵字第34046號），提起上訴，本院判決如下：
    主  文
原判決關於乙○○、己○○、戊○○、丑○○、丙○○、辛○○、癸○○、庚○○、寅○○、丁○○、子○○、陳緯宸有罪部分，均撤銷。
乙○○犯如附表一編號1至3所示之罪，各處如附表一編號1至3「
  主文」欄所示之刑及沒收。應執行有期徒刑拾貳年，沒收部分
  併執行之。
己○○犯如附表一編號1至3所示之罪，各處如附表一編號1至3「
  主文」欄所示之刑及沒收。應執行有期徒刑柒年肆月，沒收部
  分併執行之。
戊○○犯如附表一編號1至3所示之罪，各處如附表一編號1至3「
  主文」欄所示之刑及沒收。應執行有期徒刑肆年玖月，沒收部
  分併執行之。
丑○○犯如附表一編號1至3所示之罪，各處如附表一編號1至3「
  主文」欄所示之刑及沒收。應執行有期徒刑壹年肆月，沒收部
  分併執行之。
丙○○犯如附表一編號1至2所示之罪，各處如附表一編號1至2「
  主文」欄所示之刑及沒收。應執行有期徒刑貳年捌月，沒收部
  分併執行之。
辛○○犯如附表一編號1至2所示之罪，各處如附表一編號1至2「
  主文」欄所示之刑及沒收。應執行有期徒刑參年，沒收部分併
  執行之。
癸○○犯如附表一編號1至2所示之罪，各處如附表一編號1至2「
  主文」欄所示之刑及沒收。應執行有期徒刑貳年陸月，沒收部
  分併執行之。
庚○○犯如附表一編號1所示之罪，處如附表一編號1「主文」欄
  所示之刑及沒收。
寅○○犯如附表一編號1至2所示之罪，各處如附表一編號1至2「
  主文」欄所示之刑及沒收。應執行有期徒刑貳年拾月，沒收部
  分併執行之。
沈義達犯如附表一編號1至2所示之罪，均累犯，各處如附表一編
  號1至2「主文」欄所示之刑及沒收。應執行有期徒刑參年肆月
  ，沒收部分併執行之。
子○○犯如附表一編號1所示之罪，處如附表一編號1「主文」欄
  所示之刑及沒收。
陳緯宸犯如附表一編號2所示之罪，累犯，處如附表一編號2「
  主文」欄所示之刑及沒收。
    事  實
一、乙○○（綽號「德哥」）於民國108年2月26日前某日，基於發
    起、指揮3人以上以實施詐術為手段，具持續性及牟利性結
    構性組織詐欺集團犯罪組織之犯意，出資在土耳其成立詐欺
    中國大陸地區被害人之跨境電信詐欺機房犯罪組織（下稱本
    案詐欺集團），先後直接、間接招募具有參與犯罪組織犯意
    之張辰瑋（綽號「NONO」，所涉加重詐欺等罪嫌，由檢察官
    另案通緝中）、曾敏睿（綽號「傑哥」，所涉加重詐欺等罪
    嫌，由檢察官另案偵查）、己○○（乙○○之○○，對外自稱「張
    詠心」）、戊○○（己○○之○○）、丙○○、辛○○（綽號「阿進」
    ）、鄧孟帆（所涉加重詐欺等罪嫌，由原審法院通緝中）、
    陳怡辰（所涉加重詐欺等犯行，由本院另行判決）、癸○○（
    綽號「大大」）、庚○○、寅○○（綽號「安琪」）、沈義達（
    綽號「12」）、子○○（綽號「Tommy」）、林宥廷、高英傑、
    陳瑞麟（綽號「阿祥」）、陳鈺銘、林祐璿（綽號「小雞」
    ）（上開5人所涉加重詐欺等犯行，業經原審法院判處罪刑
    確定）、陳緯宸（原名陳志偉，綽號「阿水」）、董科葝（
    綽號「小董」，所涉加重詐欺等罪嫌，由檢察官另案偵查）
    、季冠昇、張家承、譚志慶（上開3人所涉加重詐欺等罪嫌
    ，均由檢察官另案通緝中）參與本案詐欺集團，其等先後於
    附表二所示之第一期機房、第二期機房、第三期機房所示時
    間，參與本案詐欺集團或出境前往土耳其（由乙○○委託不知
    情之旅行社業者○○○購買各該成員前往土耳其之機票及安排
    出入境事宜）而進駐上開電信詐欺機房。其中己○○在臺灣擔
    任會計，負責記帳、與水房核對款項及計算詐欺機房成員薪
    水，己○○之○○戊○○則協助己○○處理外務，負責向水房收取詐
    欺款項、協助己○○跑腿等庶務，土耳其機房部分，則由張辰
    瑋擔任現場管理人，定期回報業績予乙○○、己○○，以及回報
    機房支出費用予己○○，子○○擔則任機房外務兼第二線機手，
    負責在土耳其伊斯坦堡歐洲區某處承租房屋作為機房據點、
    採買、交通等事宜，曾敏睿擔任電腦手，負責架設電話、電
    腦及網路等相關設備，丙○○擔任第二線機手幹部，辛○○、陳
    怡辰、癸○○、庚○○、寅○○、沈義達、子○○、林宥廷、高英傑、
    陳瑞麟、陳鈺銘、林祐璿、陳緯宸、季冠昇、張家承、譚志
    慶分別擔任如附表二所示之第一、二、三線詐欺機手，董科
    葝則擔任廚師。依約張辰瑋可分得所詐欺款項之15%作為報
    酬，第一、二、三線機房成員各可分得所詐欺款項之7%、8%
    、8%作為報酬，己○○、戊○○則係領取固定月薪新臺幣（下同
    ）5萬元至6萬5千元不等，另子○○、曾敏睿、董科葝亦領取
    固定月薪。本案詐欺集團實施詐欺之手法為：由第一線機手
    假冒為大陸地區公安，撥打電話予大陸地區不特定民眾，佯稱
    被害人個資外洩，須報警處理云云，再將電話轉予佯裝為大
    陸公安局公安之第二線機手，佯稱被害人名下之金融帳戶涉及
    洗錢，將協助被害人製作筆錄，復以傳真或傳送訊息方式出示
    凍結命令等文件取信被害人，再佯稱可向檢察官申請資金優先
    調查云云，而後將電話轉予第三線機手，接續誆稱其係大陸
    地區人民檢察院檢察官或者緊急犯罪調查科科長，指示被害
    人至指定之網際網路網站輸入金融帳戶之網路銀行帳號、密
    碼及驗證碼等資訊，而第三線人員取得被害人上開金融帳戶
    資訊後，即交由同具有犯意聯絡之水商人員，由其等於不詳
    地點利用上開金融帳戶資訊以電腦操作被害人之網路銀行帳
    戶，將被害人帳戶內款項轉至水商掌控之人頭帳戶，製作財
    產權之得喪、變更紀錄，而取得被害人之財產，繼由同具犯
    意聯絡之俗稱「水房」成員將款項透過地下匯兌層層轉出，
    再由臺灣之水房外務輾轉取得詐欺款項，以此方式製造金流
    斷點，隱匿犯罪所得之去向。而己○○負責與臺灣水房結算後
    ，經扣除水房可獲取之一定比例報酬後，由水房人員將詐欺
    款項以現金交付戊○○，再由己○○按約定之報酬內容，計算本
    案詐欺集團成員薪資、報酬，餘款則歸乙○○所有。
二、乙○○發起本案詐欺集團後，先後於108年2月26日至同年8月2
    日（下稱第一期機房）、108年9月21日至12月29日（下稱第
    二期機房）、110年3月某日起至7月19日（乙○○等人於110年
    7月20日為警查獲，下稱第三期機房），在土耳其之上開電
    信詐欺機房進行詐欺，情形如下：
　㈠乙○○與己○○、戊○○、丙○○、辛○○、癸○○、庚○○、寅○○、沈義達
    、子○○、林宥廷、高英傑、陳瑞麟、張辰瑋、曾敏睿、董科葝
    於發起、參與本案詐欺集團期間，共同意圖為自己不法所有
    ，基於3 人以上共同詐欺取財、非法以電腦製作不實財產權
    得喪紀錄取財、隱匿詐欺所得去向之洗錢犯意聯絡，各於附
    表二第一期機房所示期間，參與第一期土耳其詐欺機房，以
    上述詐欺手法，並以電腦製作不實財產權得喪紀錄，對大陸
    地區不詳被害人至少1名，詐得人民幣共計2034萬0500元。
    嗣乙○○以FACETIME聯繫水房「艾馬仕」、「極限」、「百盛
    百貨」、「築間」之不詳成員，確認本案詐欺集團第一期機
    房詐欺款項以上開方式匯回臺灣後，即指示己○○收款，己○○
    再指派戊○○於不詳時、地，向水房成員收取第一期機房詐欺
    款項現金後，交由己○○保管。乙○○則於第一期各成員返回臺
    灣後，於108年8月5日晚間某時許，在址設臺中市○○區○○路○
    段000號之与玥樓頂級粵菜餐廳設宴，並指示己○○事先計算、
    分裝報酬，由戊○○攜至現場，發放予到場之上開第一期機房
    成員。
　㈡乙○○與己○○、戊○○、丙○○、辛○○、鄧孟帆、陳怡辰、癸○○、寅
    ○○、沈義達、高英傑、陳瑞麟、陳緯宸、張辰瑋、曾敏睿、董
    科葝復共同意圖為自己不法所有，基於3 人以上共同詐欺取
    財、非法以電腦製作不實財產權得喪紀錄取財、隱匿詐欺所
    得去向之洗錢犯意聯絡，各於附表二第二期機房所示期間，
    參與第二期土耳其詐欺機房，以上述詐欺手法，並以電腦製
    作不實財產權得喪紀錄，對大陸地區之不詳被害人至少1名
    ，詐得人民幣2202萬1100元。乙○○以FACETIME聯繫水房「艾
    馬仕」、「極限」、「百盛百貨」、「築間」之不詳成員，
    經確認本案詐欺集團第二期機房詐欺款項以上開方式匯回臺
    灣後，即指示己○○收款，己○○遂指派張佑於不詳時、地，向
    水房成員收取第二期機房詐欺款項現金後，交由己○○保管。
    乙○○亦於第二期機房各成員工作完成返回臺灣後，於109年1
    月3日晚間某時，在址設臺中市○○區○○路0段000號之森鐵板
    燒設宴，並指示己○○事先計算、分裝報酬，由張佑攜帶至現
    場，發放予到場之上開第二期機房成員。
　㈢乙○○與己○○、戊○○、陳鈺銘、林祐璿、張辰瑋、季冠昇、張
    家承、譚志慶復共同意圖為自己不法所有，基於3 人以上共
    同詐欺取財、非法以電腦製作不實財產權得喪紀錄取財、隱
    匿詐欺所得去向之洗錢犯意聯絡，各於附表二第三期機房所
    示期間，參與第三期土耳其詐欺機房，以上述詐欺手法，並
    以電腦製作不實財產權得喪紀錄，對大陸地區不詳被害人至
    少1名，詐得人民幣997萬6900元（以110年9月30日之1元人
    民幣兌換4.3元新臺幣匯率計算，折算約為新臺幣4290萬670
    元）。乙○○確認本案詐欺集團第三期機房詐欺款項經以上開
    方式匯回臺灣後，指示己○○收款，己○○遂指派張佑於不詳時
    、地，向水房成員以現金方式收取第三期詐欺款項2311萬40
    00元，戊○○並將該款項交由己○○保管。
三、丑○○與乙○○為多年好友，並同住○○○市○○區○○○路00號4樓，
    詎丑○○明知乙○○出資招募成員在土耳其設立上開跨境詐欺機
    房從事詐騙，仍基於幫助參與犯罪組織、三人以上共同詐欺
    取財及一般洗錢之犯意，依乙○○之指示，將其所有國泰世華
    商業銀行帳號000000000000號帳戶交予乙○○使用，供本案詐
    欺集團第一期機房成員在土耳其提款花用（使用時間至少自
    108年4月9日至同年5月15日止）；另於本案詐欺集團第二期
    機房運作之108年10月20日，帶同壬○○前往桃園國際機場與
    高英傑會合，搭機前往土耳其，並於同年11月19日自臺灣出
    境前往土耳其，攜帶感冒藥、香菸等物品送至上開土耳其機
    房現場，交付機房成員，至同年月23日始自土耳其返回臺灣
    ；另於本案詐欺集團第三期機房運作期間，協助部分機手出
    國時之送機以及搭載部分成員前往醫院拿取核酸檢測報告等
    事宜，而分別以上開方式幫助參與犯罪組織、加重詐欺及洗
    錢。
四、嗣經警於110年7月20日，持臺灣臺中地方法院核發之搜索票
    ，於附表三所示地點，扣得如附表三所示之物及第三期機房
    未及發放之詐欺所得現金2311萬4000元。
五、案經臺灣臺中地方檢察署（下稱臺中地檢署）檢察官指揮內
    政部警政署刑事警察局偵查第六大隊、臺中市政府警察局刑
    事警察大隊、彰化縣政府警察局鹿港分局報告臺中地檢署檢
    察官偵查起訴、追加起訴。
    理  由
壹、程序事項：
一、上訴人即被告乙○○、己○○、戊○○、丑○○（下稱被告乙○○、己○○、戊○○、丑○○）因組織犯罪條例等案件，經檢察官以110
    年度偵字第24064、28454號提起公訴（即土耳其第一、二期
    機房部分），經原審法院以110年度原金重訴字第1683號案
    件審理，嗣檢察官另以被告乙○○、己○○、戊○○、丑○○及同案
    被告陳鈺銘、林祐璿另犯加重詐欺等案（110年度偵字第261
    26、26609、27597、28076、29923、29959、30167號，即土
    耳其第三期機房部分），與上開原審審理案件有一人犯數罪
    及數人共犯一罪之相牽連關係，及以上訴人即被告陳緯宸（
    下稱被告陳緯宸）另犯加重詐欺等案（110年度偵緝字第132
    8號，即土耳其第二期機房部分），與上開原審審理案件有
    數人共犯一罪之相牽連關係，而於原審110年度原金重訴字
    第1683號案件言詞辯論終結前追加起訴，經核程序尚無不合
    ，應併予審理。
二、本院審判範圍：刑事訴訟法第348條規定：「上訴得對於判
    決之一部為之。對於判決之一部上訴者，其有關係之部分，
    視為亦已上訴。但有關係之部分為無罪、免訴或不受理者，
    不在此限。上訴得明示僅就判決之刑、沒收或保安處分一部
    為之。」查被告乙○○、丑○○、己○○、戊○○、陳緯辰均係就其
    等有罪部分提起上訴，檢察官則未提起上訴，是原判決就被
    告乙○○被訴第三期土耳其詐欺機房部分另涉組織犯罪防制條
    例第3條第1項前段發起、主持、操縱或指揮犯罪組織罪嫌，
    及就被告丑○○、己○○、戊○○、陳緯辰被訴第三期土耳其詐欺
    機房部分另涉刑法第339條之4第1項第3款之以電子通訊對公
    眾散布而犯詐欺取財罪嫌，不另為無罪諭知部分，依刑事訴
    訟法第348條第2項但書規定，不在本案上訴之範圍，合先敘
    明。
三、證據能力：以下所引用具傳聞性質之證據資料，檢察官、被
    告乙○○、丑○○、己○○、戊○○、陳緯辰，上訴人即被告丙○○、
    辛○○、庚○○、寅○○、丁○○、子○○（下稱被告丙○○、辛○○、庚○○、寅○○、丁○○、子○○）及其等辯護人、上訴人即被告癸○○
    (下稱被告癸○○)辯護人於本院準備程序均表示同意有證據能
    力（本院111年度金上訴字第1012號卷〈下稱本院卷〉二第29
    至47頁），被告癸○○於本院言詞辯論終結前未表異議。又本
    案所引用之非供述證據，檢察官、被告乙○○、丑○○、己○○、
    戊○○、陳緯辰、丙○○、辛○○、癸○○、庚○○、寅○○、丁○○、子
    ○○（下合稱被告乙○○等12人)及其等辯護人均未表示無證據
    能力，除被告乙○○等12人彼此間以及證人何圳傑、○○○、林
    宥廷、高英傑、陳瑞麟、陳鈺銘、林祐璿、鄧孟帆於警詢及
    偵查中未經具結所為關於被告乙○○等12人涉犯發起、指揮犯
    罪組織、參與犯罪組織罪之陳述，依組織犯罪防制條例第12
    條第1 項中段規定無證據能力外，其餘部分，依法均可作為
    認定犯罪事實之證據。
貳、實體部分
一、認定事實所憑之證據及理由　　
    上開犯罪事實，業據被告乙○○、己○○、戊○○、丙○○、辛○○、
    癸○○、庚○○、寅○○、子○○、陳緯宸於警詢、偵查、原審及本
    院審理時，被告沈義達於原審及本院審理時，被告丑○○於偵
    查、原審及本院審理時，均坦承不諱，互核與證人即同案被
    告壬○○、陳鈺銘、林祐璿、林宥廷、高英傑、陳瑞麟於警詢、
    偵查、原審訊問、準備及審理程序時證述之情節大致相符（
    24064號偵卷二第19至27、59至74、309至323、341至347、3
    53至359、435至453頁；同卷三第7至19、79至80、101至111
    、151至165、183至184、225至237頁；同卷四第5至15、17
    至19、89至103、169至181、203至213、291至319頁；同卷
    五第7至19、21至27、97至111；同卷六第7至25、267至275
    頁；同卷八第5至10、41至50、83至86、91至96、99至119、
    121至125、133至143、175、179至193、275至281、285至28
    8、313至314、317至321、327至331頁；同卷九第313至321
    、333頁；28076號偵卷第9至21、171至179、431至432、435
    至439頁；27597號偵卷第117至119、167至171頁；26609號
    偵卷第11至19、69至70、75至76頁；28454號偵卷一第409至
    423、449至462、519至523、555至557、581至584、597至60
    4頁；同卷二第5至23、41至47、73至75、133至137、187至1
    91、217至231頁；629號他字卷第41至47、99至102、109至1
    15、125至130、145至148、159至163、215至219241至253、
    279至287、395至405、441至451頁；26126號偵卷第23至34
    、139至144、155至157、217至218頁；430號聲羈字卷第15
    至18頁；30167號偵卷第23至45、235至240、305至307頁；5
    31號聲羈字卷第15至18頁；1328號偵緝卷第17至25、95至98
    頁；552號聲羈字卷第19至22頁；原審原金重訴字卷一第180
    、192、212、224、236、270、290頁；同卷二第90至93、14
    2至143、223至225、233至236頁；同卷三第79至82、95至99
    、220至221頁；同卷四第64、145、226至228、355至358、4
    08至409頁；同卷五第32、71至73頁；原審金訴字卷第58、7
    0、256至257、276至277頁；原審訴字卷第37至45頁；本院
    卷二第27、239至255、258、271頁），亦與證人即共同被告
    鄧孟帆於警詢、偵查、原審訊問及準備程序時之證述（2406
    4號偵卷六第311至349、771至779頁；同卷卷八第127至130
    、301至305頁；原審原金重訴字卷一第202頁；同卷二第233
    至236頁）、證人○○○於警詢、偵查及證人即被告乙○○○○何圳
    傑於警詢證述之情節相符（24064號偵卷七第103至109、201
    至204頁；24064號偵卷九第111至115頁；他字卷第511至517
    頁）（上開證人警詢及偵查中未經具結之陳述不作為認定被
    告乙○○等12人違反組織犯罪防制條例部分之用），並有下列
    證據可資佐證，足認被告乙○○等12人之自白均與事實相符，
    可以採信，其等上開犯行事證均明確，應依法論科：
　㈠內政部警政署刑事警察局搜索扣押筆錄、扣押物品目錄表、
    扣押物品收據（110年07月20日、受執行人：被告乙○○、丑○○）、指認狀況及相關機手、幹部出入境資訊一覽表、數位
    鑑識分析資料：①被告陳瑞麟109年3月18日警詢筆錄及被告
    丑○○出入境出料查詢結果、②被告高英傑109年4月13日警詢
    筆錄及被告壬○○相片資料③被告壬○○持用手機（0000000000
    ）上網歷程查詢結果④被告丑○○持用手機（0000000000）上
    網歷程查詢結果⑤○○○○社區監視器錄影畫面截圖、被告丑○○
    扣案手機（編號B-31）108年10月20日LINE訊息譯文、截圖
    、扣案手機（編號B-30）訊息APP內資料截圖、出入境個別
    查詢報表（被告丑○○）（26064號偵卷一第135至147、205至
    249、257至281頁）。
  ㈡內政部警政署刑事警察局搜索扣押筆錄、扣押物品目錄表、
    扣押物品收據（110年07月20日、受執行人：被告丙○○）、
    出入境個別查詢報表：①被告丙○○②被告乙○○、○○○○社區監視
    器錄影畫面截圖、被告陳瑞麟扣案手機數位鑑識結果、暱稱
    「浪者張」之臉書個人頁面截圖、被告丙○○搜索現場照片、
    被告丙○○持用手機內訊息截圖、車輛詳細資料報表（000-00
    00、丙○○）、提示予被告乙○○之扣案手機B16手機內護照檔
    案、電子機票收執聯、「小凱」等聯絡人頁面翻拍頁面、提
    示予乙○○之扣案手機B16手機內與暱稱「傑」之對話記錄截
    圖（26064號偵卷二第81至87、95至105、165至239、389至4
    19、421至431頁）。
　㈢內政部警政署刑事警察局搜索扣押筆錄、扣押物品目錄表、
    扣押物品收據（110年07月20日、受執行人：被告戊○○）、
    數位鑑識分析資料：①ATM自動櫃員機機監視器錄影畫面截圖
    （比對ATM使用者與被告己○○、戊○○相片影像資料吻合）②與
    玥樓包廂訂位資料（使用手機0000000000，比對後該手機為
    被告己○○所使用、戊○○手機（IMEI碼000000000000000）手
    機資料截圖（使用者名稱為「天公伯」、有與暱稱「天聚」
    訊息截圖、聯絡人頁面截圖、內政部警政署刑事警察局搜索
    扣押筆錄、扣押物品目錄表、扣押物品收據（110年07月20
    日、受執行人：被告辛○○）、出入境個別查詢報表（被告辛○○）車輛詳細資料報表（G3T-926、辛○○）（26064號偵卷三
    第65至76、81至97、185至187、191至197、199至207、217
    頁）。　
　㈣內政部警政署刑事警察局搜索扣押筆錄、扣押物品目錄表、
    扣押物品收據（110年7月20日、受執行人：被告壬○○）、出
    入境個別查詢報表：①壬○○②己○○、內政部警政署刑事警察局
    搜索扣押筆錄、扣押物品目錄表、扣押物品收據（執行時間
    ：110年7月20日、受執行人：己○○）、○○○○社區（即○○路0
    段00號2樓之11）住戶資料表、被告己○○扣案隨身碟（C-9）
    內檔案：名稱「總匯2019」總業績報表跟機手薪資表、被告
    己○○扣案隨身碟（C-9）檔案：名稱「12日記本（新）4.1」
    總業績報表跟薪資表、泰鵬國際旅行社有限公司收費明細表
    翻拍照片、查扣隨身碟內檔案：名稱「日記」、查扣之被告
    丑○○國泰銀行存摺封面、被告廖偉丞中國信託銀行存摺封面
    、林楷陞中國信託銀行存摺封面、提款卡影本、查扣之自動
    櫃員機交易明細表3紙、查扣之手機（編號C-3）與暱稱「NO
    NO」之IMESSAGE對話記錄截圖、查扣隨身碟內檔案：名稱「
    日記本4.2」（26064號偵卷四第31至38、69、73至77、186
    至191、201、245至273、279至287、321至335頁）。　
　㈤內政部警政署刑事警察局搜索扣押筆錄、扣押物品目錄表、
    扣押物品收據（110年7月20日、受執行人：庚○○）、被告庚○○中國信託帳戶（帳號000000000000）歷史交易清單、郵局
    帳戶（帳號00000000000000）歷史交易清單、莊宏洋（被告
    庚○○○○）郵局帳戶（帳號00000000000000）歷史交易清單、
    內政部警政署刑事警察局搜索扣押筆錄、扣押物品目錄表、
    扣押物品收據（110年7月20日、受執行人：寅○○）、詐騙講
    稿影本、被告寅○○扣案之手機、存摺、詐騙講稿照片、寅○○
    扣案手機內與被告高英傑、「蕭邦」等人對話截圖、通訊錄
    聯絡人翻拍照片、被告寅○○中國信託帳戶（帳號0000000000
    0000）歷史交易清單、出入境個別查詢報表、車輛詳細資料
    報表（000-000、寅○○）（26064號偵卷五第65至87、191至1
    97、229-248、251至279、291至299頁）。
　㈥被告陳瑞麟扣案手機數位鑑識分析資料（癸○○部分）、內政
    部警政署刑事警察局搜索扣押筆錄、扣押物品目錄表、扣押
    物品收據（110年7月20日、受執行人：癸○○）、被告癸○○搜
    索現場及扣案物品照片、被告癸○○中國信託銀行帳戶（帳號
    000000000000）存摺交易明細、出入境個別查詢報表（被告
    癸○○）、車輛詳細資料報表（0000-00、陳俊廷）、車輛詳
    細資料報表（000-0000、○○○）、內政部警政署刑事警察局
    搜索扣押筆錄、扣押物品目錄表、扣押物品收據（110年7月
    20日、受執行人：鄧孟帆）、被告陳瑞麟扣案手機數位鑑識
    分析資料（完整版）、出入境個別查詢報表（被告鄧孟帆）
    （26064號偵卷六第43至46、51至57、71至101、109至115、
    119至121、387至393、409至525頁）。
　㈦內政部警政署刑事警察局搜索扣押筆錄、扣押物品目錄表、
    扣押物品收據（110年7月20日、受執行人：何圳傑）、內政
    部警政署刑事警察局搜索扣押筆錄、扣押物品目錄表、扣押
    物品收據（110年7月20日、受執行人：○○○）、○○○代訂機票
    明細、○○○手機截圖及與被告乙○○間LINE對話截圖（26064號
    偵卷七第95至101、193至199、233至297頁）。
　㈧被告己○○扣案隨身碟內EXCEL檔案、圖片、國泰世華商業銀行
    存匯作業管理部109年5月13日國世存匯作業字第1090063390
    號函檢送：存戶丑○○帳號000000000000往來資料、對帳單、
    IP登入資料、國泰世華商業銀行存匯作業管理部109年5月7
    日國世存匯作業字第1090060458號函檢送：存戶丙○○、帳號
    000000000000往來資料、對帳單、員警110年08月20日職務
    報告、被告己○○扣案隨身碟（C-9）內EXCEL檔案、○○○扣案
    手機（N-1）內與暱稱「冠軍」之人LINE對話記錄截圖（260
    64號偵卷八第15至35、335至351、361至505頁）。　　
　㈨扣押物品照片、贓物認領保管單（具領人○○○）、員警110年8
    月31日職務報告檢送：森鐵板燒訂位資料及收據翻拍照片、
    被告辛○○持用手機擷取資料：微信暱稱「DT」之個人頁面及
    對話內容截圖（26064號偵卷九第117、121至125、323至329
    頁）。
　㈩被告陳瑞麟與下列之人對話記錄截圖：①與陸雷（即高英傑）
    之IMESSAGE對話②與暱稱「Lance（阿伸）」微信對話③與暱
    稱「阿九九」FACETINE對話記錄④與暱稱「小董」LINE對話
    記錄、出入境個別查詢報表（被告陳瑞麟）、警方提示予陳
    瑞麟指認之照片、与玥樓外觀、包廂與GOOGLE地圖照片、彰
    化縣警察局鹿港分局扣押筆錄、扣押物品目錄表、扣押物品
    收據（108年12月20日、受執行人：陳瑞麟）、內政部警政
    署刑事警察局扣押筆錄、扣押物品目錄表（110年07月20日
    、受執行人：陳瑞麟）（28454號偵卷一第475至517、559至
    567、605至619、625至627頁）。　　　
　警方提示之被告陳瑞麟與被告高英傑間對話記錄（內有被告
    林宥廷中國信託銀行卡片照片）、刑事警察局電信偵查大隊
    偵二隊搜索扣押筆錄、扣押物品目錄表、扣押物品收據（10
    9年1月08日、受執行人：高英傑）、被告高英傑指認「德哥
    」（被告乙○○）之照片、○○○郵局（帳號00000000000000）
    歷史交易清單、○○○中國信託商業銀行（帳號0000000000000
    000）存款交易明細、被告林宥廷中國信託商業銀行（帳號0
    00000000000）存款交易明細、員警整理本案詐欺集團成員
    入出國時間、班機一覽表、出入境個別查詢報表：①高英傑②
    林宥廷、鹿港分局偵查隊扣押筆錄、扣押物品目錄表、扣押
    物品收據（109年2月8日、受執行人：林宥廷）、被告林宥
    廷109年2月8日手機採證同意書、被告己○○扣案之手機（編
    號C-3）與暱稱「NONO」、「阿傑」之聯絡人、IMESSAGE、
    對話記錄截圖（28454號偵卷二第71、117至125、139至169
    、193至209、233至283、293至301、495至502頁）。　　
　出入境個別查詢報表：①丁○○②子○○③庚○○（28454號偵卷三第4
    9至54、101至109、657至659頁）；彰化縣政府警察局鹿港
    分局偵辦陳瑞麟涉嫌詐欺案照片黏貼紀錄表、手機蒐證紀錄
    表、蘋果公司回函（查使用者為何圳傑）（查123.110.63.1
    45登入IP時間）、員警110年5月25日職務報告及附件、被告
    林宥廷之郵局（帳號00000000000000）歷史交易清單、中國
    信託商業銀行（帳號000000000000）存款交易明細、轉帳明
    細（629號他字卷第31至19、25至29、、231至239、263至27
    5頁）。
　被告陳鈺銘扣案手機（編號2）APPLE ID「暱稱王萬聖」頁面
    、聯絡人「土」之翻拍照片、被告陳鈺銘扣案手機（編號1
    ）手機內照片翻拍照片、○○○扣案手機與被告乙○○LINE對話
    紀錄截圖、被告乙○○扣案手機（B-18）採證資料（內有陳鈺
    銘護照照片、電子機票）、被告己○○扣案隨身碟檔案007-06
    分頁截圖、內政部警政署刑事警察局搜索扣押筆錄、扣押物
    品目錄表、扣押物品收據（110年8月14日、受執行人：陳鈺
    銘）、個別查詢報表（被告陳鈺銘）、警員110年8月18日提
    示予陳鈺銘之檔案007-06分頁截圖（26126號偵卷第65至79
    、83至95、101至111、121至133、189至213頁）。　
　○○○扣案手機與乙○○LINE對話紀錄截圖（內有林祐璿護照）、
    被告己○○扣案隨身碟檔案007-前置開銷分頁截圖、被告己○○
    扣案隨身碟檔案007-05分頁截圖（林佑璿業績）、被告己○○
    扣案隨身碟（C-9）檔案分頁截圖（林祐璿業績統計、款項
    匯給其○○○○）、○○○○社區110年3月23日監視器錄影畫面截圖
    、警方蒐證照片、內政部警政署刑事警察局搜索扣押筆錄、
    扣押物品目錄表、扣押物品收據（110年9月22日、受執行人
    ：林祐璿）、個別查詢報表（林祐璿）（30167號偵卷第47
    至67、100-109頁）。
　被告戊○○與水房「天聚」接洽之訊息截圖、車輛停放地圖、
    監視器錄影畫面截圖、員警向蘋果公司調取之被告戊○○扣案
    手機（D-1）聯絡人資料（26609號偵卷第21至25、71頁）；
    被告己○○扣案隨身碟（C-9）「12日記本（新）4.1」、「00
    7」EXCEL檔案截圖、被告己○○扣案手機（C-3）採證所得資
    料（內有被告己○○ICLOUD帳號、與暱稱「NONO」之人對話紀
    錄）、被告己○○扣案手機（C-3）採證所得資料（內有被告
    己○○與曾敏睿對話紀錄）、被告己○○扣案手機（C-4）聯絡
    人資料（27597號偵卷第15至45、53至115、121至131頁）。
　被告丑○○之國泰世華商業銀行帳戶（帳號000000000000）客
    戶基本資料、歷史交易紀錄、對帳單、個別查詢報表（丑○○
    、乙○○）、被告丑○○平版個人頁面翻拍照片（內有其APPLE 
    ID帳號）、門號0000000000、0000000000通聯資料（29959
    號偵卷第21至57、117-1頁）；被告己○○扣案隨身碟（C-9）
    內EXCEL檔案：「總匯2019」、「12日記本（新）4.1」等檔
    案。（P23-105）、○○○扣案手機（N-1）內與暱稱「冠軍」
    之人LINE對話記錄截圖、被告己○○扣案隨身碟（C-9）內「0
    07」EXCEL檔「前置開銷03-05」、「05」、「06」等分頁截
    圖、被告乙○○住處扣案證物：（C-11）機票訂購款項明細表
    、（B—3）寅○○電子機票照片、被告乙○○扣案手機（B-18、
    門號0000000000）採證所得資料（內有APPLE ID、陳鈺銘護
    照照片、與「00000000000000.com」對話紀錄等）（28076
    號偵卷第23至105、221至389、411至427頁）。　　
　被告己○○等人查扣證物採證資料：①110年7月10日查扣證物I 
    pad（編號B-17）蒐證資料（APPLE ID：0000000000000oud.
    com）②○○○扣案手機（編號N-1）手機翻拍照片③被告己○○扣
    案隨身碟內檔案名「009」相關帳冊④被告己○○扣案手機（編
    號C-3）採證資料⑤被告己○○住處扣案之訂機票款項明細翻拍
    照片⑥被告乙○○住處扣案之電子機票收執聯（B-3）⑦被告乙○○扣案手機（B-18、門號0000000000）蒐證資料（登入APPLE
     ID：00000000000oud.com）（29923偵卷一第21、24至131
    頁）；出入境資訊連結作業（被告陳緯宸）、110年10月25
    日偵訊時提示予陳緯宸之己○○隨身碟扣案資料部分影本（13
    28號偵緝字卷第33、101至140頁）。
　扣案如附表三編號4至6、10、11、14至15、19、21至22、26
    、28、33至37、41、44至47、52至60、62、63、66至70、77
    至78、84、87、88、90、92、95、97、103、105所示之物。
    　
二、論罪之理由
　㈠依被告乙○○等12人、同案被告壬○○所述情節及卷內證據，本
    案係由被告乙○○於108 年2月26日前某日籌設境外電信詐欺
    機房，由其出資承租本案機房、購置所需設備，覓得可與本
    案詐欺機房配合之水商、水房人員，且先後招攬附表二所示
    各期成員加入，在臺灣、土耳其電信機房擔任如附表二所示
    角色分工，並以犯罪事實欄所述模式共同為詐欺取財之犯
    行，而對大陸地區被害人實施詐術，足徵該組織縝密，分工
    精細，須投入相當成本及時間始能如此為之，並非隨意組成
    之立即犯罪，堪認本案機房確係集結3 人以上所組成，而以
    實施詐術為手段之具有持續性及牟利性之結構性組織，而屬
    組織犯罪防制條例第2條第1項所稱「犯罪組織」。被告乙○○
    發起本案詐欺集團犯罪組織後，為便利該組織運作，招募其
    餘成員參與本案詐欺集團，目的在遂行與受招募者共同實施
    詐欺取財等犯行，應依想像競合犯論處，而非屬法規競合之
    擇一適用。是被告乙○○此部分所為，係構成組織犯罪防制條
    例第3 條第1項前段之發起、指揮犯罪組織罪及同條例第4 
    條第1 項之招募他人加入犯罪組織罪。被告己○○、戊○○、丙○○、辛○○、癸○○、庚○○、寅○○、丁○○、子○○、陳緯宸此部分
    所為，則係構成組織犯罪防制條例第3 條第1 項後段之參與
    犯罪組織罪。
　㈡洗錢防制法第15條之特殊洗錢罪，係在無法證明前置犯罪之
    特定不法所得，而未能依洗錢防制法第14條之一般洗錢罪論
    處時，始予適用。倘能證明人頭帳戶內之資金係前置之特定
    犯罪所得（如：詐欺、加重詐欺等），即應逕以一般洗錢罪
    論處，自無適用特殊洗錢罪之餘地。又過往實務見解，雖認
    行為人對犯特定犯罪所得之財物或利益作直接使用或消費之
    處分行為，或僅將自己犯罪所得財物交予其他共同正犯，屬
    犯罪後處分贓物之行為，非本條例規範之洗錢行為，惟依修
    正後洗錢防制法規定，倘行為人意圖掩飾或隱匿特定犯罪所
    得來源，而將特定犯罪所得直接消費處分，甚或交予其他共
    同正犯，或由共同正犯以虛假交易外觀掩飾不法金流移動，
    即難認單純犯罪後處分贓物之行為，應仍構成洗錢防制法第
    2 條第1 或2 款之洗錢行為，尚難單純以不罰之犯罪後處分
    贓物行為視之（最高法院108 年度台上字第1744號、109 年
    度台上字第436號判決意旨參照）。本案詐欺集團騙得大陸
    地區被害人之網路銀行帳號、密碼及驗證碼等資訊後，即交
    由水商人員以電腦操作被害人網路銀行帳戶，取得被害人之
    存款，並由「水房」成員將款項層層轉出匯回臺灣，所為已
    切斷詐欺犯罪所得與當初犯罪行為之關聯性，隱匿犯罪行為
    或犯罪所得不法來源或本質，使偵查機關無法藉由犯罪所得
    之流向追查犯罪者，依前開說明，此部分所為核與洗錢防制
    法第14條第1 項之一般洗錢罪要件相合。
　㈢刑法第339條之3第1項以不正方法將虛偽資料或不正指令輸入
    電腦或其相關設備，製作財產權之得喪、變更紀錄，而取得
    他人之財產罪，所謂不正方法，自包含無權使用在內，而所
    謂輸入不正指令，亦不限於以輸入錯誤指令或竄改電腦系統
    內已存在的紀錄等為限，尚包括以不正當方式取得他人密碼
    再予輸入並變更他人財產紀錄之情形。本案被告乙○○等人係
    於被害人受騙後，引導被害人輸入、告知其金融機構網路銀
    行帳號、密碼及驗證碼等資訊而騙取被害人之帳戶資訊，再
    由車商人員利用上開資料操作被害人網路銀行帳戶，將被害
    人帳戶內款項轉至所掌控之人頭帳戶，製作財產權之得喪、
    變更紀錄，而取得被害人之財產等節，均如前述，此部分所
    為自亦構成刑法第339條之3第1項之以不正方法將虛偽資料
    或不正指令輸入電腦或其相關設備，製作財產權之得喪、變
    更紀錄，而取得他人之財產罪。
　㈣行為人於發起、參與詐欺犯罪組織之行為繼續中，先後多次
    為加重詐欺之行為，因發起、參與犯罪組織罪為繼續犯，犯
    罪一直繼續進行，直至犯罪組織解散，或其脫離犯罪組織時
    ，其犯行始行終結。故該發起、參與犯罪組織與其後之多次
    加重詐欺之行為皆有所重合，然因行為人僅為一參與犯罪組
    織行為，侵害一社會法益，屬單純一罪，應僅就「該案中」
    與發起、參與犯罪組織罪時間較為密切之首次加重詐欺犯行
    ，論以參與犯罪組織罪及加重詐欺罪之想像競合犯，其他之
    加重詐欺犯行，祗需單獨論罪科刑即可，無需再另論以參與
    犯罪組織罪，以避免重複評價。是行為人參與同一詐欺集團
    之多次加重詐欺行為，因部分犯行發覺在後或偵查階段之先
    後不同，肇致起訴後分由不同之法官審理，為使法院審理範
    圍明確、便於事實認定，應以數案中「最先繫屬於法院之案
    件」為準，以「該案中」之「首次」加重詐欺犯行與參與犯
    罪組織罪論以想像競合。縱該首次犯行非屬事實上之首次，
    亦因參與犯罪組織之繼續行為，已為該案中之首次犯行所包
    攝，該參與犯罪組織行為之評價已獲滿足，自不再重複於他
    次詐欺犯行中再次論罪，俾免於過度評價及悖於一事不再理
    原則。（最高法院109 年度台上字第3945號判決意旨參照）
    。從而：
　⒈被告乙○○就第一期詐欺機房部分，係犯組織犯罪防制條例第3
    條第1項前段之發起、指揮犯罪組織罪、同條例第4條第1項
    之招募他人加入犯罪組織罪（起訴書之所犯法條雖未記載該
    條文，惟其犯罪事實已記載被告乙○○招募他人加入犯罪組織
    ，應認業已起訴）、刑法第339條之4第1項第2款之三人以上
    共同犯詐欺取財罪、第339條之3第1項之以不正方法將虛偽
    資料或不正指令輸入電腦或其相關設備，製作財產權之得喪
    、變更紀錄，而取得他人之財產罪及洗錢防制法第14條第1
    項之洗錢罪；就第二、三期詐欺機房部分，均係犯刑法第33
    9條之4第1項第2款之三人以上共同犯詐欺取財罪、第339條
    之3第1項之以不正方法將虛偽資料或不正指令輸入電腦或其
    相關設備，製作財產權之得喪、變更紀錄，而取得他人之財
    產罪及洗錢防制法第14條第1項之洗錢罪。
　⒉被告己○○、戊○○就第一期詐欺機房部分，均係犯組織犯罪防
    制條例第3條第1項後段之參與犯罪組織罪、刑法第339條之4
    第1項第2款之三人以上共同犯詐欺取財罪、第339條之3第1
    項之以不正方法將虛偽資料或不正指令輸入電腦或其相關設
    備，製作財產權之得喪、變更紀錄，而取得他人之財產罪及
    洗錢防制法第14條第1項之洗錢罪；就第二、三期詐欺機房
    部分，均係犯刑法第339條之4第1項第2款之三人以上共同犯
    詐欺取財罪、第339條之3第1項之以不正方法將虛偽資料或
    不正指令輸入電腦或其相關設備，製作財產權之得喪、變更
    紀錄，而取得他人之財產罪及洗錢防制法第14條第1項之洗
    錢罪。
　⒊被告丙○○、辛○○、癸○○、寅○○、沈義達就其等參與第一期詐欺
    機房部分，均係犯組織犯罪防制條例第3條第1項後段之參與
    犯罪組織罪、刑法第339條之4第1項第2款之三人以上共同犯
    詐欺取財罪、第339條之3第1項之以不正方法將虛偽資料或
    不正指令輸入電腦或其相關設備，製作財產權之得喪、變更
    紀錄，而取得他人之財產罪及洗錢防制法第14條第1項之洗
    錢罪；就第二期詐欺機房部分，均係犯刑法第339條之4第1
    項第2款之三人以上共同犯詐欺取財罪、第339條之3第1項之
    以不正方法將虛偽資料或不正指令輸入電腦或其相關設備，
    製作財產權之得喪、變更紀錄，而取得他人之財產罪及洗錢
    防制法第14條第1項之洗錢罪。
  ⒋被告庚○○、子○○就其等參與第一期詐欺機房部分及被告陳緯
    宸就其參與第二期詐欺機房部分，均係犯組織犯罪防制條例
    第3條第1項後段之參與犯罪組織罪、刑法第339條之4第1項
    第2款之三人以上共同犯詐欺取財罪、第339條之3第1項之以
    不正方法將虛偽資料或不正指令輸入電腦或其相關設備，製
    作財產權之得喪、變更紀錄，而取得他人之財產罪及洗錢防
    制法第14條第1項之洗錢罪。
　㈤刑法上所謂幫助他人犯罪，係指對他人決意實行之犯罪有認
    識，而基於幫助之意思，於他人犯罪實行之前或進行中施以
    助力，給予實行上之便利，使犯罪易於實行，而助成其結果
    發生者。又按刑法關於正犯、幫助犯之區別，係以其主觀之
    犯意及客觀之犯行為標準，凡以自己犯罪之意思而參與犯罪
    ，無論其所參與者是否犯罪構成要件之行為，皆為正犯，其
    以幫助他人犯罪之意思而參與犯罪，其所參與者，苟係犯罪
    構成要件之行為，亦為正犯。如以幫助他人犯罪之意思而參
    與犯罪，其所參與者又為犯罪構成要件以外之行為，則為從
    犯（最高法院27年上字第1333號、65年度台上字第3773號判
    例及84年度台上字第5647號、第5227號、95年度台上字第38
    86號判決意旨參照）。被告丑○○就本案第一、二、三期詐欺
    機房行為，分別有提供國泰世華商業銀行帳戶供第一期機房
    成員在土耳其提款花用、於第二期機房運作期間載送同案被
    告壬○○至桃園國際機場與高英傑會合暨出境攜帶感冒藥、香
    菸等物品至第二期詐欺機房，以及於第三期機房運作期間，
    協助部分機手出國時之送機及搭載部分成員前往醫院拿取核
    酸檢測報告等行為，業如前述，惟所為均非屬本案構成要件
    之行為，且依被告丑○○歷次供述及證人即同案被告乙○○、己○○歷次證述內容，均稱被告丑○○並未加入本案詐欺集團，亦
    未領有任何薪資、報酬，是被告丑○○雖自始供承其知悉被告
    乙○○係在經營本案土耳其詐欺機房，從事詐欺行為，惟其客
    觀上所為之上開行為，既均非加重詐欺取財、參與犯罪組織
    、洗錢犯行之構成要件行為，本案卷內亦乏積極證據證明被
    告丑○○係基於自己參與犯罪之正犯意思而為上開行為，依罪
    疑惟輕原則，自應為有利被告丑○○之認定，檢察官起訴、追
    加起訴意旨均認被告丑○○係犯組織犯罪防制條例第3條第1項
    後段之參與犯罪組織、刑法第339條之4第1項第2款之三人以
    上共同犯詐欺取財及洗錢防制法第14條第1項之洗錢罪嫌，
    容有誤會。是被告丑○○係基於幫助之意思，參與詐欺取財、
    一般洗錢及參與犯罪組織構成要件以外之行為，為幫助犯。
    核其就第一、三期詐欺機房部分，均係犯刑法第30條第1項
    前段、339條之4第1項第2款之幫助三人以上共同犯詐欺取財
    罪、刑法第30條第1項前段、洗錢防制法第14條第1項之幫助
    洗錢罪；就第二期詐欺機房部分，係犯刑法第30條第1項前
    段、組織犯罪防制條例第3條第1項後段之幫助參與犯罪組織
    罪、刑法第30條第1項前段、第339條之4第1項第2款之幫助
    三人以上共同犯詐欺取財罪、刑法第30條第1項段、洗錢防
    制法第14條第1項之幫助洗錢罪。
　㈥共同正犯之成立，只須具有犯意之聯絡，行為之分擔，既不
    問犯罪動機起於何人，不必每一階段犯行，均經參與。再共
    同正犯之意思聯絡，原不以數人間直接發生者為限，即有間
    接之聯絡者，亦包括在內，如甲分別邀乙、丙犯罪，雖乙、
    丙彼此無直接之聯絡，亦無礙於其為共同正犯之成立。被告
    乙○○、己○○、戊○○、丙○○、辛○○、癸○○、庚○○、寅○○、丁○○
    、子○○、陳緯宸，就其等所各犯之上開加重詐欺取財、以不
    正方法將虛偽資料或不正指令輸入電腦或其相關設備，製作
    財產權之得喪、變更紀錄，而取得他人之財產及洗錢犯行，
    雖因分工不同，未必就各被害人均親自實施詐騙，亦未從事
    水商、水房之行為，惟其等就所參與之上開犯行，以上述之
    分工方式配合行騙，堪認其等就各自所參與部分，與本案詐
    欺集團其他成員之間，具有相互利用之共同犯意，而各自分
    擔部分犯罪行為，各與本案詐欺團其他成員、水商、水房成
    員間，具有犯意聯絡及行為分擔，均為共同正犯。
　㈦被告乙○○就第一期詐欺機房所犯之發起、指揮犯罪組織、
　　招募他人加入犯罪組織、加重詐欺取財、以不正方法將虛偽
    資料或不正指令輸入電腦或其相關設備，製作財產權之得喪
    、變更紀錄，而取得他人之財產及洗錢犯行，均有部分合
    致，且犯罪目的單一，本院審酌上開各罪之法定刑及被告乙○○於偵查、審判均自白一般洗錢犯行，符合洗錢防制法第16
    條第2 項減輕其刑規定等情，依刑法第55條規定，從重論以
    發起、指揮犯罪組織罪處斷。被告乙○○就第二、三期詐欺機
    房所犯加重詐欺取財、以不正方法將虛偽資料或不正指令輸
    入電腦或其相關設備，製作財產權之得喪、變更紀錄，而取
    得他人之財產及洗錢犯行，被告己○○、戊○○、丙○○、辛○○、
    癸○○、庚○○、寅○○、沈義達、子○○、陳緯宸，就其等所犯參
    與犯罪組織、加重詐欺取財、以不正方法將虛偽資料或不正
    指令輸入電腦或其相關設備，製作財產權之得喪、變更紀錄
    ，而取得他人之財產及洗錢犯行（即參與犯罪組織後首次成
    立之加重詐欺取財）或加重詐欺取財、以不正方法將虛偽資
    料或不正指令輸入電腦或其相關設備，製作財產權之得喪、
    變更紀錄，而取得他人之財產及洗錢犯行，亦均屬一行為觸
    犯數罪名之想像競合犯，本院審酌上開各罪之法定刑及上開
    被告於偵查、審判自白參與犯罪組織、一般洗錢等犯行（被
    告丁○○僅審判中自白），原各符合組織犯罪防制條例第8 條
    第1 項、洗錢防制法第16條第2 項減輕其刑規定等情，依刑
    法第55條規定，均從重以加重詐欺取財罪處斷。被告丑○○所
    犯幫助加重詐欺取財、幫助參與犯罪組織、幫助洗錢犯行及
    幫助加重詐欺取財、幫助洗錢犯行，亦均係一行為觸犯數罪
    名，為想像競合，亦應從一重以幫助加重詐欺罪處斷。公訴
    意旨雖認被告乙○○、己○○、戊○○就第一、二期機房部分，分
    別係犯2次加重詐欺取財罪嫌、1次一般洗錢犯行，且應分論
    併罰等語。惟被告乙○○就第一、二期詐欺機房，均有分別與
    水房結算後，經水房匯兌款項，在臺灣以現金方式取得詐欺
    所得，並予分配，均經認定如前，是被告乙○○等人就本案第
    一、二期土耳其詐欺機房部分所為之洗錢犯行，其時間、標
    的均可分，應各成立一次洗錢犯行，且與其等所犯加重詐欺
    取財罪為想像競合關係，業如前述，檢察官此部分主張容有
    誤會。又檢察官起訴書、追加起訴書就被告丙○○、辛○○、癸○○、庚○○、寅○○、沈義達、子○○、陳緯宸部分，雖漏未論及
    其等均涉犯洗錢防制法第14條第1項之一般洗錢罪嫌（僅第
    三期詐欺機房追加起訴部分有記載），另就被告乙○○、己○○
    、戊○○、丙○○、辛○○、癸○○、庚○○、寅○○、丁○○、子○○、陳
    緯宸同時涉犯以不正方法將虛偽資料或不正指令輸入電腦或
    其相關設備，製作財產權之得喪、變更紀錄，而取得他人之
    財產罪部分，亦均漏未論及，惟此部分行為各與業經起訴並
    經論罪之3人以上共同犯詐欺取財罪具想像競合之裁判上一
    罪關係，為起訴及上訴效力所及，本院並已告知此部分之罪
    名（本院卷二第20-21、216-217、272頁)，無礙其等訴訟防
    禦權，自應併予審理，附此敘明。至辯護人雖主張刑法第33
    9條之3第1項之電腦詐欺罪已將「不正方法將虛偽資料或不
    正指令輸入電腦或其相關設備，製作財產權之得喪、變更紀
    錄」之偽造、變造準私文書行為列為構成要件要素，屬刑法
    第339條第1項詐欺取財之加重類型，自不能另論以3人以以
    共犯之加重詐欺取財罪等語。惟刑法第339條之4第1項同屬
    刑法第339條第1項詐欺取財之加重類型，而本案詐欺機房第
    一、二、三線人員於著手接續對被害人詐欺騙取其網路銀行
    帳戶資訊之時，即已符合刑法第339條之4第1項第2款之三人
    以上共同詐欺取財罪之構成要件，豈能僅因本案詐欺集團詐
    欺之方式，增加以刑法第339條之3第1項之電腦詐欺方式為
    之，反而排除刑法第339條之4第1項第2款之適用，顯然輕重
    失衡，絕非立法本意，辯護人上開見解，為本院所不採。
  ㈧詐欺取財罪，係為保護個人之財產法益而設，行為人罪數之
    計算，應依遭詐騙之被害人人數計算。本案第一、二、三期
    詐欺機房之被害人並不相同，被告乙○○、丑○○、己○○、戊○○
    、丙○○、辛○○、癸○○、寅○○、丁○○均係犯意各別、行為互殊
    ，其等所犯上開3罪或2罪，均應分論併罰。上開被告辯護人
    雖為其等辯護稱：本案並未查得實際遭詐欺之被害人，應為
    有利被告等人之認定，認定本案第一、二、三期詐欺機房或
    者第一、二期詐欺機房之被害人為同一人，而僅論以一罪或
    者二罪等語。然以，本案卷內雖無詐欺被害人之年籍相關資
    料，然上開第一、二、三期詐欺機房運作期間分別為108年2
    月26日至8月2日、108年9月21日至12月29日、110年3月某日
    起至7月19日，其中第一期、第二期雖僅相隔1個半月，惟第
    一期、第二期詐欺機房之成員於第一期結束後均返回臺灣，
    並於同年8月5日聚餐朋分報酬，亦如前述，殊難想像被告乙○○等第一期詐欺機房成員會有於108年2月26日至8月2日間詐
    騙同一被害人人民幣2034萬0500元後，停手返回臺灣休息1
    個半月後，再次返回土耳其，再於108年9月21日至12月29日
    ，向同一被害人詐欺人民幣2202萬1100元之可能，自應認該
    兩期之詐欺機房，係詐騙不同之被害人；另第三期詐欺機房
    運作之時間，距第二期詐欺機房結束成員返臺之時間，更長
    達1年3月，且兩期之境外成員並不相同，更不可能係對同一
    被害人施詐得財，辯護人此部分主張顯與事實、常情不符，
    亦與卷內相關事證不合，自難憑採。至檢察官追加起訴意旨
    雖認第三期詐欺機房部分至少曾詐騙成功得手33次（以極限
    水房交款次數計算犯罪成功次數）。查本案第一、二、三期
    詐欺機房，雖有與水房數次交涉、結算之帳冊紀錄，惟依卷
    內資料，並無證據證明係由不同被害人匯款取得，自難以第
    三期機房之水房有數次之交款紀錄，即認定該期之機房有對
    33位被害人詐欺取財，並據此認定罪數，此亦何以起訴檢察
    官認定本案第一、二期詐欺機房均僅分別論以一個加重詐欺
    取財罪之理由，是上開追加起訴意旨認被告乙○○、己○○、戊○○就第三期機房部分，應分別論以加重詐欺取財罪33次，亦
    非可採，併予敘明。
　㈨刑之加重、減輕事由　　　
　⒈被告丁○○前因詐欺案件，經臺灣桃園地方法院以101年度訴字
    第123號判決判處有期徒刑6月確定，於106年6月26日易科罰
    金執行完畢，有臺灣高等法院被告丁○○前案紀錄表在卷可參
    ，其受有期徒刑執行完畢後，5年以內故意再犯本件有期徒
    刑以上之罪，為刑法第47條第1項規定之累犯，且原審業已
    考量被告於前案所犯亦為詐欺犯罪，其對先前所受刑之執行
    欠缺感知，再為本案參與詐欺集團犯罪組織之加重詐欺取財
    犯行，足徵其惡性非輕，且前案徒刑之執行難收成效，爰依
    刑法第47條第1 項規定加重其刑。本院審認後認原審之認定
    並無違誤，依最高法院110年度台上字第5660號判決意旨，
    原審於上開最高法院判決宣示前，依職權調查，因而論以累
    犯，本院不能據以撤銷原判決，併此敘明。
　⒉被告陳緯宸前於104年間因詐欺案件，經法院判處應執行有期
    徒刑2年確定，並於104年11月30日易科罰金執行完畢，有被
    告臺灣高等法院被告前案紀錄表在卷可稽。公訴檢察官於本
    院審理時，亦就被告構成累犯之前階段事實及後階段應加重
    其刑之事項，有所主張並具體指出證明方法(本院卷二第219
    、259頁)，被告對於其有上開有期徒刑執行完畢情形之構成
    累犯前提事實，於本院審理時亦供承無誤（本院卷二第258
    頁），核與上開前案紀錄表一致，是被告於受有期徒刑執行
    完畢後，5年內故意再犯本案有期徒刑以上之罪之事實可以
    認定，已構成累犯。本院審酌被告前案所犯詐欺罪，與本案
    基本罪名相同，顯示其完全漠視法律禁制規範，再為本案參
    與詐欺集團犯罪組織之加重詐欺取財犯行，惡性非輕，足認
    其刑罰之反應力薄弱，前案徒刑之執行難收成效，且無釋字
    第775號解釋意旨所指個案應量處最低法定刑，又無法適用
    刑法第59條減輕其刑，而應依此解釋意旨裁量不予加重最低
    本刑之情形（最高法院108年度台上字第338號判決意旨參照
    ），爰依刑法第47條第1項規定，加重其刑。
　⒊被告乙○○於偵查、原審及本院審理時，就所犯發起犯罪組織
    罪，始終自白犯罪，應依組織犯罪防制條例第8 條第1項後
    段，減輕其刑。
　⒋被告丑○○以幫助之意思，參與構成要件以外之行為，為幫助
    犯，爰依刑法第30條第2 項規定，依正犯之刑減輕之。
　⒌組織犯罪防制條例第3條第1項後段但書規定，對參與犯罪組
    織情節輕微者，得減輕或免除其刑。係因加入犯罪組織成為
    組織之成員，不問有無參加組織活動，犯罪即屬成立，避免
    情輕法重，為求罪刑均衡，而為該但書規定。本件被告丑○○
    、己○○、戊○○、丙○○、辛○○、癸○○、庚○○、寅○○、丁○○、子
    ○○、陳緯宸等人所犯上述幫助參與犯罪組織罪、參與犯罪組
    織罪在形成處斷刑時既論以其他重罪，即難以再依裁量而予
    以減輕或免除其刑，並無上開減輕或免除其刑規定適用餘地
    ，被告子○○上訴主張適用上開規定減輕其刑，並無理由。
　⒍洗錢防制法第16條第2 項固規定「犯前二條之罪，在偵查或
    審判中自白者，減輕其刑」，組織犯罪防制條例第8 條第1
    項亦規定「犯第3 條之罪……偵查及審判中均自白者，減輕
    其刑」，然被告乙○○、丑○○、己○○、戊○○、丙○○、辛○○、癸○○、庚○○、寅○○、丁○○、子○○、陳緯宸等人就其等所各犯如
    附表一所示犯行，既各從一重之發起犯罪組織罪、刑法加重
    詐欺取財罪處斷，均無從再適用上開條項規定減刑，被告乙○○、癸○○主張適用洗錢防制法第16條第2 項規定減輕其刑，
    並無理由。
　⒎刑法第59條之酌量減輕，必於犯罪另有特殊之原因與環境等
    ，在客觀上足以引起一般同情，認為即予宣告法定低度刑期
    尤嫌過重者，始有其適用；至於情節輕微，僅可為法定刑內
    從輕科刑之標準，不得據為酌量減輕之理由（最高法院28年
    上字第1064號、45年台上字第1165號、51年台上字第899號
    判決意旨參照）。近年詐騙集團盛行，屢造成被害人鉅額損
    失，嚴重破壞社會治安，此為立法嚴懲之理由，被告何德發
    起本案詐欺集團犯罪組織，在境外設立機房行騙，被告己○○
    、戊○○、丙○○、辛○○、癸○○、庚○○、寅○○、丁○○、子○○、陳
    緯宸參與本案詐欺集團，分別擔任會計、收水、機房外務、
    機手人員等工作，均圖以詐取財物方式牟取鉅額不法利益，
    主觀可非難性高，危害社會秩序甚鉅，被告丑○○雖無證據證
    明有取得犯罪報酬而僅成立幫助犯，惟其於明知乙○○成立規
    模不小之詐欺集團在境外行騙之狀況下，仍長期給予助力，
    惡性非輕，並經本院予以減刑，其等犯罪情狀，客觀上均難
    認有何足以引起一般同情而顯可憫恕，或科以最低度刑仍嫌
    過重之情形，並無情輕法重，顯可憫恕之情狀，無從依刑法
    第59條規定酌減其刑，被告等上訴請求依上開規定減輕其刑
    ，並無理由。
三、撤銷原判決及自為判決之理由
  ㈠原審審理結果，認被告乙○○等12人各犯如附表一所示之罪
　　，各予以論罪科刑，並就被告乙○○、丑○○、己○○、戊○○、丙○○、辛○○、癸○○、寅○○、丁○○部分定其應執行刑，及為相關
    沒收、追微之諭知，固非無見。惟查：
　⒈被告乙○○、己○○、戊○○、丙○○、辛○○、癸○○、庚○○、寅○○、
    丁○○、子○○、陳緯辰所犯上開各罪，均同時構成刑法第339
    條之3第1項第1項之以不正方法將虛偽資料或不正指令輸入
    電腦或其相關設備，製作財產權之得喪、變更紀錄，而取得
    他人之財產罪，業如前述，原審漏未認定論罪，適用法則即
    有錯誤。
　⒉被告丑○○所犯上開3次幫助加重詐欺犯行，均應依刑法第30條
    第2項規定減輕其刑，亦如前述，原審未依上開規定減刑，
    並各量處有期徒刑1年、1年、1年，惟並未說明不予減刑之
    理由，有判決理由不備之違法，被告丑○○上訴主張原審之量
    刑過重，為有理由。
　⒊被告子○○為第一詐欺機房之外務兼二線機手，其就兼任機手
    部分，亦取得約20萬元報酬等情，業據被告子○○於本院供承
    在卷（本院卷二第258頁)，該事實亦經檢察官起訴在案，原
    審判決漏未認定此部分事實及為此部分之沒收、追徵，亦有
    未洽。
　⒋被告陳緯宸本案行為應構成累犯，業經檢察官於本院主張並
    提出證明方法，且經審酌應加重其刑，業如前述，原審未就
    被告犯行論以累犯加重，適用法則亦有不當。
　⒌量刑之輕重，雖屬事實審法院得依職權自由裁量之事項，然
    仍應受比例原則及公平原則之限制，否則其判決即非適法。
    且刑事審判旨在實現刑罰權分配的正義，故法院對有罪被告
    之科刑，應符合罪刑相當之原則，使輕重得宜，罰當其罪，
    以契合社會之法律感情。經查：
　⑴被告乙○○、己○○、戊○○所犯如附表一編號1-3所示3罪，第一
    、二、三期詐欺機房詐得之款項分別為人民幣2034萬0500元
    、2202萬1100元及997萬6900元，犯罪規模有相當之差距，
    惟原審判決對其等3人就第三期詐欺機房所量處之宣告刑，
    卻僅較第三期詐欺機房少6個月，此部分之量刑難謂罪刑相
    當，被告乙○○、己○○、戊○○上訴主張此部分量刑過重，亦屬
    有據。
　⑵被告丙○○(二線幹部)、丁○○(二線機手)、癸○○(二線機手)各
    犯如附表一編號1、2所示2罪，犯罪所得各合計約180萬元、
    370萬元、1,679,730元，誠屬不該，惟原審就被告丙○○部分
    ，各量處有期徒刑2年、2年3月，應執行有期徒刑3年4月，
    就被告丁○○部分論以累犯，各量處有期徒刑2年、2年8月，
    應執行有期徒刑3年9月，就被告癸○○部分，各量處有期徒刑
    1年10月、2年4月，應執行有期徒刑3年，相較於被告辛○○(
    二、三線人員)亦各犯如附表一編號1、2所示2罪，犯罪所得
    合計高達385萬元，惟原審就被告辛○○部分，各量處有期徒
    刑1年10月、2年7月，定應執行刑有期徒刑3年，此部分量刑
    偏重有失權衡，難謂罪刑相當，被告丙○○、丁○○、癸○○上訴
    指摘原審此部分之定應執行刑過重，為有理由。
　⒍被告己○○、戊○○於本院各繳回犯罪所得40萬元，被告丙○○於
    本院繳回犯罪所得180萬元，被告癸○○於本院繳回犯罪所得1
    ,679,730元，被告子○○於本院繳回犯罪所得7萬元，有其等
    之本院繳款收據5張可稽（本院卷二第379、383、387、395
    、407頁)，是被告己○○、戊○○、丙○○、癸○○、子○○之犯後態
    度、量刑基礎均有變更，並影響其等犯罪所得之沒收、追徵
    ，原審未及審酌上情，亦有未當。
　㈡被告乙○○、己○○、戊○○、丙○○、辛○○、癸○○上訴以前詞主張
    本案應僅論以接續一罪，被告辛○○上訴主張本案應無刑法第
    339條之4第3款適用，另被告等上訴主張本案應有組織犯罪
    防制條例第3條第1項後段但書、第8 條第1項規定、洗錢防
    制法第16條第2項減刑規定及刑法第59條酌減規定之適用，
    均無可採，業如前述。至被告乙○○、己○○、戊○○雖主張其等
    附表一編號1、2所示之罪量刑過重，被告辛○○、庚○○、寅○○
    、子○○、陳緯宸亦主張其等之量刑過重等語，惟原判決就此
    部分之量刑已注意刑法第57條各款規定之適用，既未逾越法
    定刑度，復未濫用自由裁量之權限，所為量刑、定應執行刑
    核無不當或違法，且無輕重失衡之情形，不得遽指為違法、
    不當。本院審酌第一、二期詐欺機房詐得之款項分別為人民
    幣2034萬0500元、2202萬1100元，犯罪規模甚鉅，被告乙○○
    復為發起、指揮本案詐欺集團之主導人物，被告己○○、戊○○
    則分別負責收取、保管、分配本案詐欺集團犯罪所得，與乙○○具高度信任關係，為集團掌控財務之核心人物，惡性均較
    重大，原審因之量處重於電信機房人員之刑度，並非無據，
    上開被告此部分上訴並無理由。然原判決關於被告乙○○等12
    人有罪部分既有上開可議之處，自應由本院將原判決撤銷改
    判。
　㈢爰審酌被告乙○○、己○○、戊○○、丑○○、丙○○、辛○○、癸○○、
    庚○○、寅○○、沈義達、子○○、陳緯宸等人之前科素行（參臺
    灣高等法院被告前案紀錄表，構成累犯部分不予重複評價）
    ；其等均年輕力壯，四肢健全，有從事勞動或工作之能力，
    參與或幫助本件犯罪，且係從事境外詐欺、洗錢嚴重影響我
    國國際名譽、形象，所生危害甚重；被告乙○○出資發起、指
    揮本案跨境詐欺機房以詐騙大陸地區民眾，被告己○○、戊○○
    係在台負責收水、帳務之重要人員，居於核心地位，惡性非
    輕，被告丙○○、辛○○、癸○○、庚○○、寅○○、沈義達、子○○、
    陳緯宸等人則為獲取高額報酬加入本案詐欺集團電信機房，
    分別負責如附表二所示角色、分工，以及其等參與期間之長
    短、所獲取報酬之數額；被告丑○○因與乙○○為同居之好友，
    而為如上述之幫助犯行；各期機房被害人遭詐欺匯入之款項
    高達人民幣2034萬0500元、2202萬1100元及997萬6900元，
    致生之損害甚為鉅大；被告乙○○等12人於原審、本院均自白
    犯罪，其等就參與犯罪組織、一般洗錢犯行，於偵查、審理
    中自白（僅丁○○未於偵查中自白），符合相關自白減刑之規
    定（學理所稱想像競合所犯輕罪之釐清作用），另被告被告
    己○○、戊○○於本院各繳回犯罪所得40萬元，被告丙○○於本院
    繳回犯罪所得180萬元，被告癸○○於本院繳回犯罪所得1,679
    ,730元，被告子○○於本院繳回犯罪所得7萬元之犯後態度；
    兼衡①被告乙○○自述國中畢業之智識程度，之前從事6年汽車
    修復、10年之CNC 電腦車床工作，20幾歲時○○去世，家中經
    濟狀況不佳，且○○受傷數年在做復健，尚有90多歲的○○要照
    顧之家庭生活、經濟狀況；②被告己○○自述高職美工科畢業
    之育智識程度，之前大部分在飲料店工作，也做過民俗萬花
    筒設計，回臺中時因心理有一點狀態，不太出門，一直在家
    裡之生活狀況；③被告戊○○自述專科畢業之智識程度，曾在
    木工廠、旅行社、房仲、快炒攤販工作及賣GPRS工作之生活
    狀況；④被告丑○○自述高中肄業之智識程度，之前做修車大
    約8年，CNC做10年，家庭狀況普通，家裡只有○○，其行動較
    不方便之生活狀況；⑤被告丙○○自述高中肄業之智識程度，
    在餐飲業工作，自小○○離婚，○○於108年間過世，○○無連繫
    ，去年10月結婚，目前跟○○一起生活，家裡經濟狀況尚可之
    生活狀況；⑥被告辛○○自述大專肄業之智識程度，之前做過
    洗車行、CNC車床，現在於搬家公司工作，4年前○○去世，同
    年與前妻離婚，有一個8歲○○由其扶養，去年6月○○在家中跌
    倒，顱內出血，現在是重度癱瘓之生活狀況；⑦被告癸○○自
    述高中肄業之智識程度，退伍之後做板模，還有做白鐵焊工
    ，現已出師，○○心臟裝支架，重症肌無力需要有人照顧，○○
    打工賺錢，現在在○○工作的工廠上班，○○左眼因之前被硝酸
    傷到視網膜，需要人在旁邊幫忙，需照顧○○及○○之生活狀況
    ；⑧被告庚○○自述國小畢業、不識字之智識程度，離婚單親
    扶養一個15歲身心障礙○○，○○去年過世，個人有重大疾病，
    現做八大行業，家中經濟狀況不佳，有兩個○○21、22歲，已
    經會賺錢，所以不能再拿中低收入補助之生活狀況；⑨被告
    寅○○自述國中畢業之智識程度，現從事八大行業，家中經濟
    勉持之生活狀況；⑩被告沈義達自述國中畢業之智識程度，做
    輕隔間工作，之前為中低收入戶，經濟不佳，有兩個○○（8
    歲跟7歲），○○因紅斑性狼瘡無法工作，由其賺錢養孩子之
    生活狀況；⑪被告子○○自述高中畢業之智識程度，之前從事
    洋酒、信用卡業務，現在做代客泊車，晚上兼職白牌司機，
    回來後做UBER EATS，○○70多歲，身體不好，○○移居到加拿
    大，因疫情關係沒辦法回來，家中經濟都由其承擔，○○身體
    不好，經常要去醫院，都由其照顧，○○之前幫親戚作保，負
    債1、2千萬，家中經濟由其承擔之生活狀況；⑫被告陳緯宸
    自述高中畢業之智識程度，之前做過汽車維修，報考丙級廚
    師，3 月要考試，現在在飲料店打工，○○年紀比較大，○○身
    體不好，鼻子常常流血，開刀好幾次，○○都沒有工作，我跟
    兩個○○一起負擔家中經濟之生活狀況（原審原金重訴字卷四
    第422至425頁；同卷五第74頁；本院卷二第261-263頁），
    及卷附己○○110 年在所病歷資料影本、服務證明書，被告丙○○庭工作情形照片、被告辛○○未成年○○學費及補習班繳費證
    明、身心障礙證明、在職證明書、勞工保險投保資料表、被
    告庚○○診斷證明書、中低收入戶證明書、被告沈義達在職證
    明書5紙、被告子○○全戶戶籍謄本正本、臺中市○區區公所函
    （中低收入）影本、在職證明書正本、捐款收據影本、被告
    癸○○提出之勞工退休金計算名冊、工作照片、陳緯宸中華民
    國技術士證影本、財政部○區國稅局函文影本、乙○○員工在
    職證明書、丑○○在職證明書、被告張祐先服務證明書、全戶
    戶籍謄本、張祐先○○○○○診斷證明書等一切情狀，分別量處
    如主文至所示之刑。並審酌被告乙○○、己○○、戊○○、丑○○
    所各犯之3罪，被告丙○○、辛○○、癸○○、寅○○、沈義達等人所
    各犯之2 罪，分別係於附表二所示各該期間所犯，具一定之
    間隔，犯罪手段與態樣均相同，同為侵害財產法益，並參諸
    刑法第51條第5 款係採限制加重原則，而非累加原則之意旨
    ，以及被告乙○○、己○○、戊○○、丑○○、丙○○、辛○○、癸○○、
    寅○○、沈義達參與之情節及本案被害人所受財產損失、被告
    等人獲利等情況，分別定其等之應執行刑如主文第～、～
    所示。又原審就被告陳緯宸部分，有上開未論累犯之違誤，
    第二審法院自無刑事訴訟法第370條所規定不得諭知較重於
    原審判決之刑之禁止不利益變更原則之限制，附此說明。另
    被告乙○○、己○○、戊○○、丙○○、辛○○、癸○○、庚○○、寅○○、
    丁○○、陳緯宸均經本院判處有期徒刑2年以上之刑度，與刑
    法第74條緩刑之要件不符，依法不得宣告緩刑。另被告丑○○
    、子○○所科處之刑度雖均在有期徒刑2年以下，被告子○○並
    有繳回7萬元犯罪所得，惟審酌本案為跨境詐欺集團犯罪組
    織，被告子○○且係外務兼二線，為本案機房承租人，角色非
    輕，及本案詐欺集團犯罪組織實際從事詐欺取財之期間非短
    ，被告丑○○幫助之時間亦長，是認其2人本案之犯行，均不
    宜給予緩刑之諭知，併此說明。
　㈣被告乙○○等12人本案犯行雖均成立組織犯罪防制條例第3條第
    1項之罪，惟106年4月19日修正公布之組織犯罪防制條例第3
    條第3項規定：「犯第1項之罪者，應於刑之執行前，令入勞
    動場所，強制工作，其期間為3年。」（嗣107年1月3日修正
    公布第3條，但本項並未修正）就受處分人之人身自由所為
    限制，違反憲法比例原則及憲法明顯區隔原則之要求，與憲
    法第8條保障人身自由之意旨不符，應自本解釋公布之日起
    失其效力，有110年12月10日司法院釋字第812號解釋文可參
    ，上開法文既已失其效力，本案即無上開規定之適用，併予
    敘明。
四、收收部分
　㈠被告乙○○為本案土耳其詐欺機房之出資成立、指揮者，被告
    己○○、戊○○、子○○係領取固定月薪，被告丙○○、辛○○、陳怡
    辰、癸○○、庚○○、寅○○、沈義達、林宥廷、高英傑、陳瑞麟、陳
    鈺銘、林祐璿、陳緯宸等人則分別擔任一、二、三機手，以
    下就其等本案應沒收之犯罪所得說明如下：
  ⒈第一期土耳其詐欺機房（108年2月26日至8月2日）部分：
　⑴本案依被告己○○製作之帳冊電子檔「總匯2019」紀錄顯示（2
    6064號偵卷四第245頁），本案第一期土耳其詐欺機房，詐
    欺所得總業績為人民幣2034萬0500元、盈餘記載為新臺幣31
    69萬0800元，己○○於偵查證稱：本案第一期土耳其詐欺機房
    所得總業績為人民幣2034萬0500元， 最後我交給老闆的盈
    餘原本是新臺幣3169萬0800元，但要再扣掉「總匯2019」帳
    冊檔案下方記載，給幹部N0N0（張辰瑋）的新臺幣400萬元
    、小岡（丙○○）新臺幣75萬元、小靖新臺幣50萬，所以實際
    上交給被告乙○○的，會比新臺幣3169萬0800元再少一些等語
    （24064號偵卷四第297頁）；於原審審理時證稱：本案第一
    期詐欺機房所得款項，折算為新臺幣、扣除水房報酬後，實
    際所得為7747萬9700元，扣除本案第一、二、三線機手報酬
    、幹部獎金等支出，機房盈餘為3169萬0800元等語（原審原
    金重訴字卷四第66至67頁），是己○○於偵查時所述關於本案
    第一期詐欺機房之詐欺所得、盈餘分配等情，核與前開帳冊
    電子檔之紀錄相符，應認被告乙○○就第一期詐欺機房之犯罪
    所得為新臺幣2644萬0800元（計算式：3169萬0800元－400萬
    元－75萬元－50萬元＝2644萬0800元），應於被告乙○○此部分
    所犯罪名項下，就附表三編號15所示之扣案現金9萬元，宣
    告沒收，另就餘款2635萬0800元部分，雖未扣案，仍應宣告
    沒收，並於全部或一部不能沒收或不宜執行沒收時，追徵其
    價額 。至被告己○○嗣於原審雖改稱：被告乙○○僅會拿到盈
    餘的二分之一云云（原審原金重訴字卷四第65至70頁），惟
    遍觀己○○就卷附扣案帳冊之紀錄，並未有被告乙○○僅分潤二
    分之一之相關記載，且被告己○○前於警詢、偵查均未曾提過
    乙○○需與他人對分利潤之事，迄至原審110年11月24日審理
    程序時，始提出前開說法，有迴護被告乙○○之情，無足採信
    ，附此敘明。
　⑵被告己○○、戊○○於第一期每月領取5萬元之報酬，業據其等供
    承在卷，則就其等之犯罪所得分別為30萬元、30萬元（計算
    式：5萬元*6月＝30萬元），惟被告己○○、戊○○於本院已各繳
    回犯罪所得40萬元，業如前述，此部分犯罪所得30萬元應認
    已扣案，如予宣告沒收，核無刑法第38條之2第2項所定情形
    ，應依刑法第38條之1第1項前段規定，宣告沒收，且上開款
    項既已扣案，並無不能執行之問題，爰不另為諭知「於全部
    或一部不能沒收或不宜執行沒收時，追徵其價額」。
　⑶被告丙○○於原審準備程序供稱：第一期拿到約75萬元、第二
    期拿到約105萬元等語（原審原金重訴字卷二第234頁），
　　惟被告丙○○於本院已繳回全部犯罪所得180萬元，業如前述
    ，此部分犯罪所得75萬元應認已扣案，如予宣告沒收，核無
    刑法第38條之2第2項所定情形，應依刑法第38條之1第1項前
    段規定，宣告沒收，且上開款項既已扣案，並無不能執行之
    問題，爰不另為諭知「於全部或一部不能沒收或不宜執行沒
    收時，追徵其價額」。
　⑷被告辛○○於警詢供稱：第一期報酬約獲得30萬幾元等語（240
    64偵卷三第161頁），爰就附表三編號90所示扣案現金9萬元
    宣告沒收，另餘額21萬元之犯罪所得，雖未據扣案，仍應於
    被告辛○○所犯罪刑項下，宣告沒收，於全部或一部不能沒收
    或不宜執行沒收時，追徵其價額。
　⑸被告癸○○於警詢供稱：第一期報酬約獲20萬元等語（24064號
    偵卷六第21頁），惟其已於本院繳回全部犯罪所得1,679,73
    0元，業如前述，此部分犯罪所得20萬元應認已扣案，如予
    宣告沒收，核無刑法第38條之2第2項所定情形，應依刑法第
    38條之1第1項前段規定，宣告沒收，且上開款項既已扣案，
    並無不能執行之問題，爰不另為諭知「於全部或一部不能沒
    收或不宜執行沒收時，追徵其價額」。
　⑹被告庚○○於偵訊時供稱：其於108年8月5日在「与玥樓」餐廳
    領得報酬約110萬元等語（24064號偵卷五第103頁），雖未
    據扣案，仍應於被告庚○○所犯罪刑項下，宣告沒收，於全部
    或一部不能沒收或不宜執行沒收時，追徵其價額。 
　⑺被告寅○○於偵查供稱：第一次拿到報酬約新臺幣30萬元等語
    （24064號偵卷八第278頁），雖未據扣案，仍應於被告寅○○
    所犯罪刑項下，宣告沒收，於全部或一部不能沒收或不宜執
    行沒收時，追徵其價額。
　⑻被告沈義達於原審準備程序時供稱：其第一、二期拿到報酬合
    計約新臺幣50、60萬元等語（原審原金重訴字卷三第80頁）
    ，爰依其陳述認定沈義達第一期機房之犯罪所得為25萬元，
    雖未據扣案，仍應於被告丁○○所犯罪刑項下，宣告沒收，於
    全部或一部不能沒收或不宜執行沒收時，追徵其價額。
　⑼被告子○○供稱其每月領取新臺幣5至6萬元之報酬，爰以有利
    之金額即5萬元為認定，則其犯罪所得應為30萬元（計算式
    ：5萬元*6月＝30萬元），另子○○於本院供承其兼為二線機手
    部分收受報酬約為20萬元，此部分自亦為其本案犯罪所得。
    惟被告子○○於本院已繳回部分犯罪所得7萬元，業如前述，
    此部分應認已扣案，如予宣告沒收，核無刑法第38條之2第2
    項所定情形，應依刑法第38條之1第1項前段規定，宣告沒收
    ，且上開款項既已扣案，並無不能執行之問題，爰不另為諭
    知「於全部或一部不能沒收或不宜執行沒收時，追徵其價額
    」。另就餘款43萬元部分，雖未扣案，仍應宣告沒收，並於
    全部或一部不能沒收或不宜執行沒收時，追徵其價額 。
  ⒉第二期土耳其詐欺機房（108年9月21日至12月29日）部分：
　⑴依被告己○○製作之帳冊電子檔「12日記本（新）4.1」紀錄顯
    示，本案第二期詐欺機房詐欺所得之總業績為人民幣2202萬
    1100元，再依己○○於偵查證稱：第二期詐欺機房所得總業績
    為人民幣2202萬1100元，最後交給老闆的盈餘原本是新臺幣
    3903萬7800元，但還要再扣掉在同一張績效業績表最下方，
    給幹部「NONO」（張辰瑋）的530萬元、 小岡（丙○○）105
    萬元、「小靖」70萬元等語（24064號偵卷四第297頁），爰
    以新臺幣3198萬7800元（計算式：3903萬7800元-530萬元-1
    05萬元-70萬元）作為被告乙○○此部分犯罪所得之認定，雖
    未據扣案，仍應於被告乙○○此部分所犯罪刑項下，宣告沒收
    ，於全部或一部不能沒收或不宜執行沒收時，追徵其價額。
　⑵被告己○○、戊○○供承於第二期每月領取5萬元報酬等語，則就
    等之犯罪所得分別為20萬元、20萬元（計算式：5萬元*4月＝
    20萬元），惟其等各於本院繳回犯罪所得40萬元，業如前述
    ，扣除第一期之30萬元後，此部分應認各尚有10萬元扣案，
    如予宣告沒收，核無刑法第38條之2第2項所定情形，應依刑
    法第38條之1第1項前段規定，宣告沒收，且上開款項既已扣
    案，並無不能執行之問題，爰不另為諭知「於全部或一部不
    能沒收或不宜執行沒收時，追徵其價額」。另就餘款10萬元
    部分，雖未扣案，仍應各宣告沒收，並於全部或一部不能沒
    收或不宜執行沒收時，追徵其價額 。
　⑶被告丙○○於原審準備程序時供稱：在第二期拿到約105萬元等
    語（原審原金重訴字卷二第234頁），惟被告丙○○於本院已
    繳回全部犯罪所得180萬元，此部分犯罪所得105萬元應認已
    扣案，如予宣告沒收，核無刑法第38條之2第2項所定情形，
    應依刑法第38條之1第1項前段規定，宣告沒收。
　⑷被告辛○○前於原審準備程序時供稱：第1、2期合計約拿到80
    至90萬元等語（原審原金重訴字卷二第235頁），惟依被告
    己○○製作關於第二期各機手業績帳冊之電子檔紀錄（原審原
    金重訴字卷五第76-1頁），被告辛○○就第二期108年10月、1
    1月、12月之「業績應領」記載之金額分別為新臺幣137萬44
    51元、136萬9695元、90萬0278元，合計364萬4424元，則被
    告辛○○供稱其第一、二期合計僅領取80至90萬元等語，尚難
    憑採，應以被告己○○製作前開帳冊紀錄為依據，認被告辛○○
    此部分之犯罪所得為364萬4424元，雖未據扣案，仍應於被
    告辛○○所犯罪名項下，宣告沒收，於全部或一部不能沒收或
    不宜執行沒收時，追徵其價額。
  ⑸被告癸○○於警詢雖供稱其第二期報酬係在108年12月29日返回
    臺灣約1週內，在餐廳領取約5、60萬元等語，惟依被告己○○
    製作之前開帳冊紀錄（原審原金重訴字卷五第76-1頁），被
    告癸○○就第二期108年10月、11月、12月之「業績應領」記
    載之金額分別為新臺幣13萬7169元(2線)、12萬5689元(3線)
    、67萬9248元、43萬8864元(2線)、9萬8760元(3線)，合計
    為147萬9730元，則被告癸○○供稱其第二期領取約5、60萬元
    等語，尚難憑採，應以被告己○○製作前開帳冊之紀錄為依據
    ，認被告癸○○此部分之犯罪所得為147萬9730元，且其已於
    本院繳回全部犯罪所得1,679,730元，此部分犯罪所得147萬
    9730元元應認已扣案，如予宣告沒收，核無刑法第38條之2
    第2項所定情形，應依刑法第38條之1第1項前段規定，宣告
    沒收。
　⑹被告寅○○於偵查供稱第2期報酬約快40萬元等語（24064號偵
    卷八第278頁），惟依被告己○○製作之前開帳冊紀錄（原審
    原金重訴字卷五第76-1頁），被告寅○○就第二期108年10月
    、11月、12月之「業績應領」記載之金額分別為新臺幣81萬
    7749元、12萬4845元、40萬6449元，合計即高達134萬9043
    元，則被告寅○○供稱其第二期領取約快40萬元等語，尚難憑
    採，應以被告己○○製作帳冊之紀錄為依據，認被告寅○○此部
    分之犯罪所得為134萬9043元，雖未據扣案，仍應於被告寅○○所犯罪刑項下，宣告沒收，於全部或一部不能沒收或不宜
    執行沒收時，追徵其價額。
　⑺被告沈義達於原審準備程序時雖供稱第一、二期報酬合計約50
    、60萬元等語（原審原金重訴字卷三第80頁），惟依己○○製
    作之帳冊紀錄（見本院原金重訴字卷五第76-1頁），被告丁○○就第二期108年10月、11月、12月之「業績應領」記載之
    金額分別為新臺幣54萬4316元(2線)、32萬
　　7278元(3線)、10萬9309元(2線)、86萬1229元(3線)、30萬
　　6434元(2線)、125萬7174元(3線)，合計高達340萬5740元，
    則被告丁○○供稱其第一、二期領取合計約50、60萬元等語，
    尚難憑採，應以被告己○○製作帳冊之紀錄為依據，認被告丁○○此部分之犯罪所得為340萬5740元，雖未據扣案，仍應於
    被告沈義達所犯罪刑項下，宣告沒收，於全部或一部不能沒
    收或不宜執行沒收時，追徵其價額。被告丁○○上訴雖以己○○
    於原審就帳冊內容之實際情形、計算基準及丁○○是否領到款
    項等情，已記憶不清，極可能係誤載等語為辯。惟己○○於原
    審111年1月6日審判之時，距案發之108年12月間已經2年多
    ，時日久遠，加以本案參與詐欺集團之成員甚多，其因之無
    法明確記憶說明，應屬正常，然上開帳冊乃己○○基於財務管
    理，於案發前所製作者，當無事前刻意虛偽記載可能，憑信
    性甚高。而證人即被告乙○○於偵查中已證稱：沒有拖欠薪水
    之狀況，都有算清楚等語（24064號偵卷二第445頁)，參以
    被告丁○○遠赴國外施詐，目的在獲取高額報酬，並有事前借
    資打款情形，衡情豈可能不要求精確計算其報酬，己○○若有
    誤記、計算錯誤情形，又豈可能不更正帳冊內容之理，被告
    丁○○以前詞主張其獲得之報酬未達帳冊所載金額，屬卸責之
    詞，並無可採。
　⑻被告陳緯宸於原審準備程序時雖供稱其拿到約20至30萬元等
    語（原審訴字卷第40頁），惟依己○○製作之前開帳冊紀錄（
    原審原金重訴字卷五第76-1頁），被告陳緯宸就第二期108
    年10月、11月、12月之「業績應領」記載之金額分別為新臺
    幣20萬7099、61萬3058元、34萬5531元，合計即高達116萬5
    688元，則被告陳緯宸供稱領取約20、30萬元等語，尚難憑
    採，應以被告己○○製作帳冊之紀錄為依據，認被告陳緯宸此
    部分之犯罪所得為116萬5688元，雖未據扣案，仍應於被告
    陳緯宸所犯罪刑項下，宣告沒收，於全部或一部不能沒收或
    不宜執行沒收時，追徵其價額。
　⒊就土耳其第三期詐欺機房部分：
  ⑴本案自被告己○○處扣得之附表三編號64所示詐欺款項現金231
    1萬4000元，為被告乙○○經營土耳其第三期詐欺機房之犯罪
    所得，應依刑法第38條之1第1項規定，於被告乙○○所犯罪刑
    項下，宣告沒收。至追加起訴意旨雖稱：本案詐欺集團就自
    110年5月28日起至同年7月16日止（第三期）之不法所得，
    依現有帳冊粗估至少獲利為4290萬670元，被告乙○○係該詐
    欺組織之發起、指揮、操縱者，其不法所得，應以該組織所
    獲利之全部計算4290萬670元，聲請宣告沒收等語，惟本案
    除在被告己○○處扣得之前開現金外，尚無證據顯示被告乙○○
    已取得被告己○○帳冊檔案記載之其餘詐欺款項獲利，亦即，
    不能排除該等款項尚未經水房結算、匯兌至臺灣，是除本院
    前開認定扣案現金2311萬4000元應予沒收外，就檢察官追加
    起訴意旨聲請對被告乙○○在新臺幣4290萬670元範圍內宣告
    沒收等語，尚難准許，附此敘明。
  ⑵被告己○○、戊○○於第三期每月係領取6萬5000元之報酬，則就
    其等犯罪所得分別為19萬5000元、19萬5000元（6萬5000元*
    3月＝19萬5000元），雖未據扣案，仍應於己○○、戊○○所犯罪
    刑項下，分別宣告沒收，於全部或一部不能沒收或不宜執行
    沒收時，追徵其價額。
  ⒋檢察官起訴、追加起訴意旨雖均記載請求對被告丑○○沒收其
    參與第1、2、3期機房之犯罪所得等語，惟被告丑○○本案係
    成立幫助犯，業如前述，卷內並無證據證明其有因本案幫助
    犯行取得任何詐欺犯罪所得，檢察官此部分之聲請，尚難准
    許。
　⒌被告己○○、戊○○上訴雖主張其等於第一、二期機房工作之時
    間並未足月，原審各以6個月、4個月計算其等犯罪所得不當
    ；另第三期機房部分因尚未結算薪資即遭查獲，此部分其等
    均未有犯罪所得等語。惟行為人受領之固定薪資，如與其非
    法之共犯行為有直接關聯，縱使其有部分業務執行行為未涉
    不法，但無從細分，當認整體已受其違法行為所污染，為不
    法所得，應予剝奪。被告2人既供承其等係向何德冠固定領
    取月薪，則縱認其等確有工作未足月而有部分業務執行行為
    未涉不法，依上所述，無從細分，應認整體已受其違法行為
    所污染，均為不法所得，予以剝奪。又被告己○○、戊○○既供
    承其等係固定支領月薪，則其等薪資之發放應有固定之日期
    ，與土耳其機房機手報酬之計算、發放顯屬二事，被告2人
    徒以該期之所得遭查扣，尚未發放為由，主張其等未取得此
    部分月薪，係屬卸責之詞，無法採信，是其等此部分所辯，
    均無可採。
　㈡關於供本案犯罪所用或預備所用或犯罪所生之物之沒收部分
    ：
　⒈扣案如附表三編號4、14所示之物，為被告乙○○所有並供犯罪
    預備之物，如附表三編號5、6所示之物，為被告乙○○、本案
    犯罪所生之物，如附表三編號10、11、19、21、22所示扣案
    物，為被告乙○○所有、本案犯罪所用之物，業據被告乙○○供
    承在卷，均應依刑法第38條第2項規定，於被告乙○○所犯罪
    名項下，宣告沒收。
　⒉扣案如附表三編號44至47、52至60、62、63、66至69所示物
    品，為被告己○○所有供本案犯罪所用之物，業據被告己○○供
    承在卷，均應依刑法第38條第2項規定，於被告乙○○所犯罪
    名項下，宣告沒收。
　⒊扣案如附表三編號70所示之物品，為被告戊○○所有供本案犯
    罪所用之物，業據被告戊○○供承在卷，應依刑法第38條第2
    項規定，於被告戊○○所犯罪名項下，宣告沒收。
　⒋扣案如附表三編號87、88、92所示之物，為被告辛○○所有供
    本案犯罪所用之物，業據被告辛○○供承在卷，應依刑法第38
    條第2項規定，於被告辛○○所犯罪名項下，宣告沒收。
　⒌扣案如附表三編號26、28、33至37、41所示之物，為被告丑○○所有供本案犯罪所用之物，業據被告丑○○供承在卷，應依
    刑法第38條第2項規定，於被告丑○○所犯罪名項下，宣告沒
    收。
　⒍扣案如附表三編號105所示之物，為被告癸○○所有、供本案犯
    罪所用之物，業據被告癸○○供承在卷，應依刑法第38條第2
    項規定，於被告癸○○所犯罪名項下，宣告沒收。
　⒎扣案如附表三編號103所示之物，為被告庚○○所有、供本案犯
    罪所用之物，業據被告庚○○供承在卷，應依刑法第38條第2
    項規定，於被告庚○○所犯罪名項下，宣告沒收。
　⒏扣案如附表三編號95、97所示之物，為被告寅○○所有、供本
    案犯罪所用之物，業據被告寅○○供承在卷，應依刑法第38條
    第2項規定，於被告寅○○所犯罪名項下，宣告沒收。
　⒐扣案如附表三編號77、78所示之物，為被告丙○○所有、供本
     案犯罪所用之物，業據被告丙○○供承在卷，應依刑法第38
     條第2項規定，於被告丙○○所犯罪名項下，宣告沒收。
  ⒑至前開本院宣告沒收以外之其餘扣案物，雖為被告乙○○等
　　12人所有，然卷內無證據證明與被告乙○○等12人本案詐欺犯
    行有關，爰不予宣告沒收，附此敘明。　　　
據上論斷，應依刑事訴訟法第369 條第1 項前段、第364 條、第
299 條第1 項前段，判決如主文。
本案經檢察官黃芝瑋、黃秋婷提起公訴、追加起訴，檢察官甲○○
到庭執行職務。
中　　華　　民　　國　　111 　年　　8 　　月　　31　　日
            刑事第十庭     審判長法　官   陳  宏  卿
　　　　　　                     法　官   簡  芳  潔  
                                 法　官   林  美  玲
以上正本證明與原本無異。
如不服本判決應於收受送達後20日內向本院提出上訴書狀，其未
敘述上訴理由者，並得於提起上訴後20日內向本院補提理由書（
均須按他造當事人之人數附繕本）「切勿逕送上級法院」。因疫
情而遲誤不變期間，得向法院聲請回復原狀。
                                 書記官   趙  郁  涵
　　　　　　　　　　　　　　　　 
中　　華　　民　　國　　111 　年　　8 　　月　　31　　日

附表一：
編號 犯罪事實 主文    宣告刑 沒收 1 土耳其第一期詐欺機房 乙○○發起犯罪組織，處有期徒刑陸年。 扣案如附表三編號4至6、10、11、14至15、19、21至22所示之物，均沒收；未扣案之犯罪所得新臺幣貳仟陸佰參拾伍萬零捌佰元沒收，於全部或一部不能沒收或不宜執行沒收時，追徵其價額。   己○○犯三人以上共同詐欺取財罪，處有期徒刑參年拾月。 扣案如附表三編號44至47、52至60、62、63、66至69所示之物，均沒收；扣案之犯罪所得新臺幣參拾萬元沒收。   戊○○犯三人以上共同詐欺取財罪，處有期徒刑貳年肆月。 扣案如附表三編號70所示之物，沒收；扣案之犯罪所得新臺幣參拾萬元沒收。   丑○○幫助犯三人以上共同詐欺取財罪，處有期徒刑捌月。 扣案如附表三編號26、28、33至37、41所示之物，均沒收。    丙○○犯三人以上共同詐欺取財罪，處有期徒刑壹年陸月。 扣案如附表三編號77、78所示之物，均沒收；扣案之犯罪所得新臺幣柒拾伍萬元沒收。   辛○○犯三人以上共同詐欺取財罪，處有期徒刑壹年拾月。 扣案如附表三編號87、88、90、92所示之物，均沒收；未扣案之犯罪所得新臺幣貳拾壹萬元沒收，於全部或一部不能沒收或不宜執行沒收時，追徵其價額。   癸○○犯三人以上共同詐欺取財罪，處有期徒刑壹年肆月。 扣案如附表三編號105所示之物，沒收；扣案之犯罪所得新臺幣貳拾萬元沒收。   庚○○犯三人以上共同詐欺取財罪，處有期徒刑貳年貳月。 扣案如附表三編號103所示之物，沒收；未扣案之犯罪所得新臺幣壹佰壹拾萬元沒收，於全部或一部不能沒收或不宜執行沒收時，追徵其價額。   寅○○犯三人以上共同詐欺取財罪，處有期徒刑壹年拾月。 扣案如附表三編號95、97所示之物，均沒收；未扣案之犯罪所得新臺幣參拾萬元沒收，於全部或一部不能沒收或不宜執行沒收時，追徵其價額。   沈義達犯三人以上共同詐欺取財罪，累犯，處有期徒刑貳年。 未扣案之犯罪所得新臺幣貳拾伍萬元沒收，於全部或一部不能沒收或不宜執行沒收時，追徵其價額。   子○○犯三人以上共同詐欺取財罪，處有期徒刑壹年拾月。 扣案之犯罪所得新臺幣柒萬元沒收 ；未扣案之犯罪所得新臺幣肆拾參萬元沒收，於全部或一部不能沒收或不宜執行沒收時，追徵其價額。 2 土耳其第二期詐欺機房 乙○○犯三人以上共同詐欺取財罪，處有期徒刑伍年。 扣案如附表三編號4至6、10、11、14、19、21至22所示之物，均沒收；未扣案之犯罪所得新臺幣參仟壹佰玖拾捌萬柒仟捌佰元沒收，於全部或一部不能沒收或不宜執行沒收時，追徵其價額。   己○○犯三人以上共同詐欺取財罪，處有期徒刑參年伍月。 扣案如附表三編號44至47、52至60、62、63、66至69所示之物，均沒收；扣案之犯罪所得新臺幣拾萬元沒收；未扣案之犯罪所得新臺幣拾萬元沒收，於全部或一部不能沒收或不宜執行沒收時，追徵其價額。   戊○○犯三人以上共同詐欺取財罪，處有期徒刑貳年參月。 扣案如附表三編號70所示之物，沒收；扣案之犯罪所得新臺幣拾萬元沒收；未扣案之犯罪所得新臺幣拾萬元沒收，於全部或一部不能沒收或不宜執行沒收時，追徵其價額。   丑○○幫助犯三人以上共同詐欺取財罪，處有期徒刑捌月。 扣案如附表三編號26、28、33至37、41所示之物，均沒收。   丙○○犯三人以上共同詐欺取財罪，處有期徒刑壹年玖月。 扣案如附表三編號77、78所示之物，均沒收；扣案之犯罪所得新臺幣壹佰零伍萬元沒收。   辛○○犯三人以上共同詐欺取財罪，處有期徒刑貳年柒月。 扣案如附表三編號87、88、92所示之物，均沒收；未扣案之犯罪所得新臺幣參佰陸拾肆萬肆仟肆佰貳拾肆元沒收，於全部或一部不能沒收或不宜執行沒收時，追徵其價額。   癸○○犯三人以上共同詐欺取財罪，處有期徒刑壹年拾月。 扣案如附表三編號105所示之物，沒收；扣案之犯罪所得新臺幣壹佰肆拾柒萬玖仟柒佰參拾元沒收。   寅○○犯三人以上共同詐欺取財罪，處有期徒刑貳年肆月。 扣案如附表三編號95、97所示之物，均沒收；未扣案之犯罪所得新臺幣壹佰參拾肆萬玖仟零肆拾參元沒收，於全部或一部不能沒收或不宜執行沒收時，追徵其價額。   沈義達犯三人以上共同詐欺取財罪，累犯，處有期徒刑貳年捌月。 未扣案之犯罪所得新臺幣參佰肆拾萬伍仟柒佰肆拾元沒收，於全部或一部不能沒收或不宜執行沒收時，追徵其價額。   陳緯宸犯三人以上共同詐欺取財罪，累犯，處有期徒刑貳年參月。 未扣案之犯罪所得新臺幣壹佰壹拾陸萬伍仟陸佰捌拾捌元沒收，於全部或一部不能沒收或不宜執行沒收時，追徵其價額。 3 土耳其第三期詐欺機房 乙○○犯三人以上共同詐欺取財罪，處有期徒刑參年陸月。 扣案如附表三編號4至6、10、11、14、19、21至22、64所示之物，均沒收。   己○○犯三人以上共同詐欺取財罪，處有期徒刑貳年。 扣案如附表三編號44至47、52至60、62、63、66至69所示之物，均沒收；未扣案之犯罪所得新臺幣拾玖萬伍仟元沒收，於全部或一部不能沒收或不宜執行沒收時，追徵其價額。   戊○○犯三人以上共同詐欺取財罪，處有期徒刑壹年伍月。 扣案如附表三編號70所示之物，沒收；未扣案之犯罪所得新臺幣拾玖萬伍仟元沒收，於全部或一部不能沒收或不宜執行沒收時，追徵其價額。   丑○○幫助犯三人以上共同詐欺取財罪，處有期徒刑柒月。 扣案如附表三編號26、28、33至37、41所示之物，均沒收。 
附表二：土耳其機房分工一覽表
■第一期機房：民國108年2月26日至8月2日
編號 姓名 綽號 分擔機房角色 發起或參與詐欺機房期間 入出境時間 1 乙○○ 德哥 發起、指揮犯罪組織 108年2月26日至8月2日  2 己○○  會計 108年2月26日至8月2日  3 戊○○  外務 108年2月26日至8月2日      飛往土耳其日期 返臺日期 4 寅○○ 安琪 一線機手 108年2月26日 108年7月29日 5 辛○○ 阿進 二、三線機手 108年2月26日 108年7月19日 6 高英傑 勞雷 二線機手 ①108年3月2日 ②108年3月30日 ③108年5月9日 ④108年7月12日 ①108年3月27日 ②108年4月27日 ③108年6月17日 ④108年7月31日 7 庚○○ 小淇 一線機手 108年3月2日 108年7月29日 8 丙○○ 阿岡 二線機手兼幹部 108年3月6日 108年7月29日 9 子○○ tommy 外務 ①108年2月26日 ②108年3月8日 ①108年3月8日 ②108年8月2日 10 癸○○ 大大 二線機手  108年3月15日 108年7月29日 11 林宥廷 阿文 一線機手 108年5月3日 108年7月29日 12 丁○○ 數字 12 二線機手 ①108年3月2日 ②108年5月9日 ①108年5月2日 ②108年7月31日 13 陳瑞麟 阿祥 一線機手 108年7月3日 108年7月29日 
■第二期機房：108年9月21日至12月29日
編號 姓名 綽號 分擔機房角色 發起或參與詐欺機房期間 入出境時間  1 乙○○ 德哥 發起、指揮犯罪組織 108年9月21日至12月29日  2 己○○  會計 108年9月21日至12月29日  3 戊○○  外務 108年9月21日至12月29日      飛往土耳其日期 返臺日期 4 陳緯宸 阿水 二線機手 108年9月21日 108年12月26日 5 寅○○ 安琪 一線機手 108年10月1日 108年12月29日 6 癸○○ 大大 二線機手 108年10月1日 108年12月29日 7 陳瑞麟 阿祥 一線機手 108年10月7日 108年12月19日 8 丁○○ 數字 12 二線機手 108年10月7日 108年12月29日 9 辛○○ 阿進 二、三線 機手　　 108年10月7日 108年12月29日 10 鄧孟帆 孟帆 阿帆 一線機手 108年10月12日 108年12月19日 11 壬○○ meimei 一線機手 108年10月20日 108年12月26日 12 高英傑 勞雷 二線機手 108年10月20日 108年11月7日 13 丙○○ 阿岡 二線機手兼幹部 108年10月29日 108年12月26日 
■第三期機房(110年3月某日起至7月19日)
編號 姓名 綽號 分擔機房角色 發起、參與詐欺機房期間 入出境時間 1 乙○○ 德哥 發起、指揮犯罪組織 110年3月某日起至7月19日（原審判決誤載為110年5月28日至同年7月16日)  2 己○○ 會計  110年3月某日起至7月19日(原審判決誤載為110年5月28日至同年7月16日)  3 戊○○ 外務  110年3月某日起至7月19日(原審判決誤載為110年5月28日至同年7月16日)      飛往土耳其日期 返臺日期 4 陳鈺銘 阿敏 二線機手 110年6月11日 110年7月30日 5 林祐璿 小雞 雞仔 一、二線 機手 110年5月7日 110年9月7日 
附表三：扣押物
編號 扣押物品目錄編號 查扣物品名稱 數量 單位 持有人 查扣地點：臺中市○○區○○○路00號4樓      1 A-1-1 郵局存簿（乙○○） 2 本 何圳傑 2 A-1-2 玉山銀行存摺（乙○○） 1 本 何圳傑 3 A-1-3 國泰世華銀行存摺（乙○○） 1 本 何圳傑 查扣地點：臺中市○○區○○街00號11樓之1      4 B-1 中華民國護照（陳世華、乙○○、寅○○） 4 本 乙○○ 5 B-2 泰鵬國際旅行社收費明細 1 張 乙○○ 6 B-3 電子機票/旅客行程收執聯 1 份 乙○○ 7 B-4 華南產物汽車保險要保書（何圳傑，000-0000自小客車） 1 張 乙○○ 8 B-5 房屋租賃契約 2 本 乙○○ 9 B-6 臺胞證（乙○○） 1 張 乙○○ 10 B-7 外勞卡 2 張 乙○○ 11 B-8 中國信託銀行存摺（林楷陞） 1 本 乙○○ 12 B-9 藝園堂會員卡 1 張 乙○○ 13 B-10 國泰VISA卡（帳號：0000000000000000號） 1 張 乙○○ 14 B-11 掃頻器 1 支 乙○○ 15 B-12 新臺幣（90,000元）  元 乙○○ 16 B-13 蘋果平板電腦 1 臺 乙○○ 17 B-14 隨身碟 4 個 乙○○ 18 B-15 華南汽車保險費收據（何圳傑000-0000自小客） 1 份 乙○○ 19 B-16 iPhone手機（門號：0000000000） 1 支 乙○○ 20 B-17 蘋果 iPad 1 臺  乙○○ 21 B-18 iPhone手機（門號：0000000000） 1 支 乙○○ 22 B-19 iPhone手機（門號0000000000） 1 支 乙○○ 23 B-20 筆電（華碩） 1 臺  乙○○ 24 B-21 中國郵政銀聯卡（帳號：0000000000000000000號） 1 張 丑○○ 25 B-22 合作金庫金融卡（000000000000000號） 1 張 丑○○ 26 B-23 國泰世華金融卡（帳戶：000000000000號） 1 張 丑○○ 27 B-24 郵局金融卡（帳號：00000000000000號） 1 張 丑○○ 28 B-25 國泰世華銀行存摺（帳戶：000000000000號） 1 本 丑○○ 29 B-26 郵局存摺（帳號：00000000000000號） 1 本 丑○○ 30 B-27 ATM小白單 9 張 丑○○ 31 B-28 新臺幣7萬4000元  元 丑○○ 32 B-29 記事簿 1 本 丑○○ 33 B-30 iPhone手機（無SIM卡） 1 支 丑○○ 34 B-31 iPhone手機（門號：0000000000號） 1 支 丑○○ 35 B-32 iPhone手機（門號：0000000000號） 1 支 丑○○ 36 B-33 iPhone手機（金色） 1 支 丑○○ 37 B-34 iPhone手機（粉色） 1 支 丑○○ 38 B-35 蘋果 iPad 1 台 丑○○ 39 B-36 蘋果 iPad 1 台 丑○○ 40 B-37 U盾 1 台 丑○○ 41 B-38 隨身碟 1 支 丑○○ 42 B-39 000-0000乙○○車輛維修確認單 1 張 乙○○ 43 B-40 存款憑證 4 張 乙○○ 查扣地點：臺中市○○區○○路○段00號2樓之11      44 C-1 iPhone 手機 1 支 己○○ 45 C-2 iPhone 手機 1 支 己○○ 46 C-3 iPhone 手機 1 支 己○○ 47 C-4 iPhone 手機 1 支 己○○ 48 C-5 iPhone 手機 1 支 己○○ 49 C-6 三星平板 1 個 己○○ 50 C-7 iPad 1 個 己○○ 51 C-8 iPad 1 個 己○○ 52 C-9 隨身碟 1 個 己○○ 53 C-10 ASUS 筆電 1 台 己○○ 54 C-11 泰鵬國際旅行社收費明細表 5 張 己○○ 55 C-12 收費明細 1 張 己○○ 56 C-13 中國信託銀行收據 3 張 己○○ 57 C-14 郵政跨行匯款申請書 1 張 己○○ 58 C-15 中國信託存摺（林楷陞） 1 本 己○○ 59 C-16 中國信託存摺（廖偉丞） 1 本 己○○ 60 C-17 丑○○國泰銀行資料手寫便條紙 1 張 己○○ 61 C-18 ACER 筆電 1 台 己○○ 62 C-19 林楷陞中國信託VISA卡 1 張 己○○ 63 C-20 點鈔機 1 台 己○○ 64 C-21 新臺幣2311萬4000元  元 己○○ 65 C-22 超跑世界對帳表 2 張 己○○ 66 C-23 sim卡 1 張 己○○ 67 C-24 sim卡 1 張 己○○ 68 C-25 sim卡 1 張 己○○ 69 C-26 遠傳門號殼（無卡） 1 張 己○○ 查扣地點：臺中市○○區○○路○段00號2樓之11      70 D-1 行動電話（蘋果） 1 支 戊○○ 71 D-2 000-0000行車紀錄器記憶卡 1 卡 戊○○ 查扣地點：臺中市○○區○○路000○0號      72 D-2-1 行動電話Hugiga 1 支 戊○○ 查扣地點：臺中市○○區○○路000號15樓之5      73 E-1 中華郵政存簿 3 本 丙○○ 74 E-2 中華郵政金融卡 1 張 丙○○ 75 E-3 中國信託存簿 1 本 丙○○ 76 E-4 上海商業儲蓄銀行存簿 1 本 丙○○ 77 E-5 護照 1 本 丙○○ 78 E-6 iPhone 手機 1 支 丙○○ 79 E-7 iPhone 手機 1 支 丙○○ 80 E-8 隨身碟 1 個 丙○○ 81 E-9 第二級毒品安非他命殘渣袋 2 個 丙○○ 82 E-10 玻璃球 1 個 丙○○ 

查扣地點：高雄市○○區○○○路000號10樓之6      83 F-2 台新銀行存簿帳號000-00000000000000 2 本 壬○○ 查扣地點：屏東縣○○市○○路00○0號      84 F-1 I-Phone行動電話 1 支 壬○○ 

查扣地點：臺中市○○區○○路○段000號      85 I-1 中華郵政存簿 2 本 辛○○ 86 I-2 中華郵政金融卡 1 張 辛○○ 87 I-3 電子機票票據收據聯 2 張 辛○○ 88 I-4 土耳其國境入境單 2 張 辛○○ 89 I-5 雄獅旅行社收據（含紙條） 1 張 辛○○ 90 I-6 新臺幣（千鈔）（90,000元） 90 張 辛○○ 91 I-7 iPhone6S PLUS 手機 1 支 辛○○ 92 I-8 iPhoneXS 手機 1 支 辛○○ 查扣地點：臺中市○區○○路○段00號5樓之8（508室）      93 K-1 Galaxy Note8 1 支 寅○○ 94 K-2 iPhone 手機 1 支 寅○○ 95 K-3 iPhone 手機 1 支 寅○○ 96 K-4 台新銀行存摺（寅○○） 1 本 寅○○ 97 K-5 教戰守則 1 份 寅○○ 查扣地點：臺中市○○區○○○路000號      98 N-1 iPhone 手機（已發還○○○） 1 支 ○○○ 99 N-2 泰鵬旅行社收費明細表 5 張 ○○○ 100 N-3 隨身碟 1 個 ○○○ 查扣地點：苗栗縣○○鎮○○路00巷00弄0號      101 G-1 IPHONE 11、HTC、IPHONE6S行動電話各1支 3 支 鄧孟帆 102 G-2 筆記型電腦 1 臺 鄧孟帆 查扣地點：新竹市○區○○路00號11樓之7      103 J-1 SAMSUNG智慧型手機 1 支 庚○○ 查扣地點：桃園市○○區○○○街00巷0○0號      104 H-2 SAMSUNG智慧型手機 1 支 癸○○ 105 H-3 iPhone 手機 1 支 癸○○ 110年8月14日0時25分許、臺中市○區○○路0段000號      106  手機2支   陳鈺銘 110年9月22日0時5分許、臺中市○區○○路0000號1樓      107  手機1支   林祐璿